【裁判字號】    91,上重訴,27
【裁判日期】    920612
【裁判案由】    擄人勒贖
【裁判全文】
臺灣高等法院臺中分院刑事判決                    九十一年度上重訴字第二七號
    上  訴  人
    即  被  告  丁○○
    上  訴  人
    即  被  告  乙○○
    右二人共同
    指定辯護人  本院公設辯護人  甲○○
    上  訴  人
    即  被  告  癸○○
    右  一  人
    選任辯護人  黃秀蘭
    被      告  己○○
    右  一  人
    選任辯護人  陳育仁
    上  訴  人
    即  被  告  壬○○
右上訴人因擄人勒贖案件，不服臺灣台中地方法院九十年度重訴字第二二九二號中華
民國九十一年六月十八日第一審判決（起訴案號：臺灣台中地方法院檢察署九十年度
偵字第一三六六三號、一六七二六號及移
提起上訴，本院判決如左：
    主      文
原判決關於丁○○、癸○○、乙○○、己○○及壬○○部分撤銷。
丁○○、癸○○、乙○○共同意圖勒贖而擄人；丁○○，累犯，處無期徒刑，褫奪公
權終身；癸○○、乙○○，累犯，各處有期徒刑拾肆年，各褫奪公權柒年；扣案之膠
帶壹袋、手銬（含鐵鍊）貳付、手銬鑰匙壹支、紙箱壹只、帳戶詳細資料及聯絡電話
捌張、門號：0000000000號、0000000000號、0000000
000號、0000000000號、0000000000號、00000000
00號、0000000000號、0000000000號行動電話手機各壹支（
含ＳＩＭ卡），如附表壹編號一至四十所示之活期存款帳戶之存摺共計肆拾本、蔡佩
珊、林芳崧、葉福成、王仁宏、詹惠期、賴文彬、黃月香印章各一枚、計七枚及附表
一編號一～四十帳號之金融卡四十張，及不動產租賃契約書（壹式貳份）上偽造之許
光華署押共計肆枚，均沒收。
己○○共同連續洗錢，處有徒期刑壹年陸月，己○○因犯罪所得新臺幣壹佰萬元沒收
之，如全部或一部不能沒收時，以其財產抵償之，另扣案之門號：00000000
00號行動電話手機各壹支（含ＳＩＭ卡）沒收。
壬○○幫助洗淺，處有期徒刑拾月；扣案之門號：0000000000號行動電話
手機各壹支（含ＳＩＭ卡）均沒收。
    事      實
一、(1)、丁○○於民國八十年間，曾因違反妨害兵役治罪條例案件及違反槍砲彈藥刀
    械管制條例案件，經分別判處有期徒刑十月、三年確定，復經臺灣臺東地方法院
    以八十二年度聲字第三二九號刑事裁定應執行有期徒刑三年八月確定，於八十二
    年一月二十八日入監執行，於八十四年三月四日假釋出獄，嗣經撤銷假釋，於八
    十六年九月六日入監執行殘刑一年六月五日，甫於八十七年五月七日假釋出獄，
    而於八十八年六月十四日假釋期滿視為執行完畢。癸○○曾因竊盜案件，經臺灣
    高等法院於八十六年十月二十七日，以八十六年度上易字第五二二三刑事判決判
    處有期徒刑七月確定，甫於八十七年九月五日執行完畢。乙○○曾因違反毒品危
    害防制條例案件，經原審法院於八十八年四月二日，以八十八年度訴字第三五六
    號刑事判決判處有期徒刑十月確定，甫於九十年四月二日執行完畢，均不知悔改
    ：
(2)、丁○○因投資股票失利虧損累累，在偶然之機會獲知居住臺中市西屯區○○○街
    三九號之辛○家境豐裕，極具資力，遂於九十年六月間，與蕭金敦（另案由檢察
    官通緝）共同籌劃擄人勒贖之計畫，雙方並約定由蕭金敦負責找人進行擄人行動
    ，丁○○則負責責勘查辛○住處，安排藏匿人犯之場所及購買人頭帳戶，其後丁○○即著手於洽購人頭帳戶存摺、印章、金融卡與供通訊聯絡使用之行動電話手
    機及門號、供看管人質所用之手銬（含鐵鍊）、膠帶及紙箱等物品，並會同蕭金
    敦先行勘查辛○之住所附近環境，及尋找及承租藏匿人質之處所，於擄得人質後
    ，向人質家屬勒取贖金、並輪流看管人質暨安排出賣活期存款帳戶之人出面代為
    提領贖金等事宜；並由蕭金敦先行提供購買活期存款帳戶、行動電話及承租房屋
    之金錢，再安排丙○○（業經原審法院以共同擄人勒贖罪，判處有期徒刑九年，
    褫奪公權四年確定）及四名姓名、年籍均不詳之成年男子共五人負責至辛○住處
    擄走人質。嗣於九十年七月十八日晚間八時許，丁○○透過己○○在自由時報刊
    登之分類廣告，得知己○○販賣活期存款帳戶之存摺、印章及金融卡之訊息，乃
    依廣告所刊載之電話號碼，去電與己○○聯絡，雙方即達成由丁○○以十三萬元
    向己○○購買四十個人頭帳戶之存摺、印章及金融卡之協議。己○○便轉而向壬○○、葉福成（待拘提到案後，另行審結）二人，表示欲向該二人分別購買三十
    六個、四個活期存款帳戶之存摺、印章及金融卡。壬○○乃轉向賴文彬、林芳崧
    、黃月香（分別經原審法院依洗錢罪判處有期徒刑六月）、詹惠期（待拘提到案
    後，另行審結）、王仁宏（待通緝到案後，另行審結）及蔡佩珊（業經原審判處
    有期徒刑四月確定）等六人，表示欲向該六人購買活期存款帳戶之存摺、印章及
    金融卡。詎己○○、壬○○均可預見一般人不自行開立活期存款帳戶，反向不認
    識之人購買活期存款帳戶之存摺、印章及金融卡，極可能係欲持以作為掩飾或隱
    匿因自己或他人重大犯罪所得財物或財產上利益之用，竟仍圖謀個人之私利，容
    認該洗錢犯罪結果發生亦不違反其本意之不確定幫助洗錢犯意，由葉福成至如附
    表一編號一～四所示之銀行開立活期存款帳戶四個，再以每個活期存款帳戶一千
    元之代價，連同存摺、印章及金融卡一併出售予己○○；另由賴文彬、林芳崧、
    黃月香、詹惠期、王仁宏分別至如附表一編號五至三十五號所示之行開立活期存
    款帳戶各六個，蔡佩珊至如附表一編號三十六～四十一所示各行庫開之活期存款
    帳戶七個，以每個活期存款帳戶一千二百元之代價，連同存摺、印章及金融卡一
    併出售予壬○○，再由壬○○將賴文彬、林芳崧、黃月香、詹惠期、王仁宏、蔡
    佩珊所有如附表一編號五～四十之帳戶存摺、印章、金融卡，以每個活期存款帳
    戶二千元～二千二百元之代價，轉售予己○○。於九十年七月十九日下午二時許
    ，在臺中市○○路與雙十路交岔路口附近之「寒舍泡茶坊」二樓，由己○○帶同
    葉福成將如附表一編號一至四號所示之四個活期存款帳戶之存摺、印章及金融卡
    、壬○○，賴文彬、林芳崧、黃月香、詹惠期、王仁宏及蔡佩珊等人將如附表一
    編號五～四十所示共計三十六個之活期存款帳戶之存摺、印章及金融卡，交付予
    由癸○○、乙○○陪同前來之丁○○，丁○○則當場交付十三萬元由己○○給付
    購買人頭帳戶等之費用予壬○○等人（蔡佩珊所申領如附表一編號四十一之存摺
    則未出售，仍在己○○處嗣被警查獲）。
(3)、於九十年七月二十六日下午六時許，蕭金敦、丁○○二人依照事先之計劃，先至
    臺中市○○○街之「耕讀園茶藝館」內等候，丁○○因恐人力不足，邀集當時尚
    無擄人勒贖犯意聯絡之癸○○、乙○○同往，蕭金敦則另行指示丙○○及四名姓
    名、年籍均不詳之成年男子，共同乘坐車牌號碼：ＣＤ–○一四七號福斯廠牌Ｔ
    ４型藍色自用箱型車，前往臺中市西屯區○○○街三九號辛○住處，擄走辛○。
    丙○○等五人於同日晚上八時十分許，到達辛○住處後，由其中一名姓名、年籍
    均不詳之成年男子，駕駛上開箱型車停放辛○住處外之路邊，負責接應並把風，
    復由另一名姓名、年籍均不詳之成年男子持類似西瓜刀之刀械一把（未扣案），
    在辛○住處後門外佇守埋伏，以防止辛○自住處之後門逃逸，再由丙○○持茶葉
    禮盒，至辛○住處大門敲門，佯稱：議員服務處前來送禮云云，致辛○之友人寅
    ○○不疑有他，打開辛○住處大門之門鎖。丙○○與另一名姓名、年籍均不詳之
    成年人持類似手槍有無殺傷力不明之槍枝一把（未扣案），及另一名不詳姓名年
    籍之成年男子三人隨即趁機強行推開大門，進入辛○住宅內，由該二名姓名、年
    籍均不詳之成年男子與辛○、寅○○二人分別發生扭打，復由丙○○趁隙打開辛○住宅後門之門鎖，引領另一名在辛○住處後門持類似西瓜刀之刀械一把佇守埋
    伏之姓名、年籍均不詳之成年男子，進入辛○之住宅內。之後丙○○等四人，在
    一陣衝突、扭打後，即將辛○、寅○○二人完全壓制，進而控制該二人之行動自
    由，在雙方衝突、扭打過程中，致使辛○受有頭部外傷併腦挫傷、左胸挫傷併左
    側第七、八肋骨骨折及腹部挫傷裂等之傷害（無故侵入住宅及傷害部分均未據告
    訴）。隨後，丙○○等四人即以預先準備之膠帶，分別黏貼矇住辛○、寅○○二
    人之雙眼，並以手銬分別銬住辛○、寅○○二人之雙手，再強行將辛○及寅○○
    以徒手之方式，抬入上開停放在辛○住處外路邊等侯之廂型車內。丙○○等五人
    於綁架辛○、寅○○二人得逞後，由丙○○以行動電話通知蕭金敦，告稱：事情
    已辦成，擄到二隻等語，再由蕭金敦以電話轉而通知丁○○：事情已辦成，擄到
    二隻等語。蕭金敦並駕駛車牌號碼不詳之紅色休旅車，前去「耕讀園茶藝館」，
    搭載在該處等候之丁○○、癸○○及乙○○等三人，至臺中市○○路與文心路交
    岔路口附近，與丙○○等人會合。雙方會合後，眾人即由丁○○引導至已遭人廢
    棄之臺中市○○區○○路二段二一五號大湖山莊別墅（以下簡稱大湖山莊），到
    達大湖山莊後，癸○○、乙○○二人眼見前開二名人質雙手被反銬、眼鼻遭人以
    膠帶矇住等情，即推悉本次之行動竟在擄人勒贖，仍基於共同參與犯罪之意思，
    與丁○○、蕭金敦、丙○○及另一名姓名、年籍均不詳之成年男子等六人共同輪
    流看管辛○及寅○○二人。丁○○隨即向辛○表明：擄取伊二人之目的係要勒贖
    五千萬元，如果不配合的話，要讓辛○吃子彈、或恫稱以已挖好洞、已備妥鹽酸
    ，並要求辛○找一位有能力幫助處理交付贖金之人等語，使辛○心生畏懼，不得
    不從遂告知丁○○臺中市西屯區逢甲里里長廖繼順，可以處理幫助處理交付贖金
    之事宜。丁○○於九十年七月二十七日上午九時十五分許．以預先購買之000
    0000000號行動電話手機，撥打由辛○所告知之廖繼順行動電話號碼：0
    000000000號，與廖繼順聯絡，並於撥通後，由丁○○將上開行動電話
    手機交予辛○，由辛○直接告知廖繼順：伊已遭人綁架，需準備五千萬元贖人等
    語。於同日上午九時二十五分許，再由辛○撥打行動電話予廖繼順，告知：伊眼
    睛已被矇住，雙手被手銬反銬等語。於同日上午九時五十分許，由丁○○再以電
    話連絡廖繼順，要求廖繼順須分別匯入如附表一編號四、五、十七、二十、三十
    四所示之活期存款帳戶，各一千萬元，共計五千萬元。廖繼順立即轉而通知辛○
    之妻程鄉對。嗣程鄉對復委由廖繼順以：因辛○之領款私章放置於保險櫃內，無
    法取得持以領款為由，央求丁○○減少贖金數額，雙方經討價還價後，丁○○同
    意先匯款一百萬元。程鄉對乃於九十年七月二十七日下午一時四十分許，以廖繼
    順之名義，先行將贖款一百萬元匯入如附表一編號二十七所示賴文彬之活期存款
    帳戶內。
(4)、嗣於九十年七月二十七日下午，丁○○以電話語音信箱查知廖繼順已匯款一百萬
    元後，隨即與其餘擄人勒贖共犯基於共同洗錢之目的，由丁○○聯絡己○○帶同
    葉福成於九十年七月二十七日下午二時許，至上開「寒舍泡茶坊」內等候，準備
    領款；另一方面指示癸○○、乙○○二人攜帶如附表一編號二十七所示之賴文彬
    所有活期存款帳戶之存摺、印章及金融卡，前往上開「寒舍泡茶坊」與己○○、
    葉福成二人會合。詎己○○、葉福成二人可預見該款項應係丁○○、癸○○及乙○○等人重大財產犯罪所得之不法財物，仍基於與癸○○、乙○○、丁○○等人
    共同洗錢之不確定犯意，與癸○○、乙○○二人會合後，即共同搭乘計程車前往
    臺中市○○路上之遠東商業銀行，由葉福成持賴文彬之存摺、印章入該銀行內，
    填寫取款條並蓋用賴文彬之印章，連同存摺持以領取三十二萬元現金，另持賴文
    彬所有上開活期存款帳戶之金融卡，經由該銀行所設之自動櫃員機，以轉帳方式
    轉入賴文彬於台中商業銀行營業部、泛亞商業銀行、中興商業銀行台中分行各二
    十萬元，再以賴文彬金融卡自動提款之方式，提領現金八萬元，計領得現金四十
    萬元。葉福成於領得四十萬元後，即將之交付予在計程車上等候之癸○○及乙○○，四人隨即共同搭乘計程車前往臺中商業銀行儲蓄部，由葉福成下車持賴文彬
    所有活期存款帳戶之金融卡，經由該銀行所設之自動櫃員機，提領八萬元現金，
    交付予在車上等候之癸○○及乙○○（此部分櫃檯領款、自動櫃員機轉帳及提款
    情形詳如附表二之流程表所示）。在領得四十八萬元現金後，癸○○即自上開領
    得之四十八萬元內抽取五千元，交付予己○○作為該次代為領款之酬勞，癸○○
    、乙○○隨即將四十七萬五千元帶回，交付予丁○○，由丁○○轉交蕭金敦。丁○○、蕭金敦在取得上開贖款後，遂以行動電話連絡在大湖山莊看管人質之丙○○及另一名姓名、年籍均不詳之成年男子，將從事水泥工作並無資力交付贖款之
    寅○○，載至山下釋放，藉以減少看管人質之人力。丙○○及另一名姓名、年籍
    均不詳之成年男子二人遂依丁○○、蕭金敦之指示，於九十年七月二十七日晚上
    八時三十分許，駕駛上開箱型車將寅○○，載至臺中市○○路與松竹一路交岔路
    口附近之臺電電箱排水溝處釋放。
(5)、隨後，蕭金敦、丁○○、癸○○、乙○○、丙○○及姓名、年籍均不詳之四名成
    年男子共同基於偽造署押、偽造私文書及行使偽造私文書之犯意聯絡，由蕭金敦
    將「許光華」之國民身分證一張（未扣案），交付予丁○○，充作承租看管辛○
    房屋使用。嗣於九十年七月二十九日中午，委由不知情之張寶燕所委託代為出租
    房屋之不動產仲介經紀人余昇育陪同丁○○及癸○○二人，一同至張寶燕所有門
    牌號碼：臺中市○區○○街一○四號三樓之一房屋（以下簡稱華美街房屋），洽
    談承租該房屋之事宜，並達成自九十年七月三十日起，以每月租金一萬二千元之
    代價，承租該房屋一年之協議。復於當日下午六時許，由丁○○將蕭金敦所交付
    許光華國民身分證一張，轉交予癸○○。復由癸○○持許光華國民身分證，行使
    交付予余育昇，供余育昇核對身分後，二人乃在臺中市○區○村路○段三四七號
    大嘉房屋聯盟美村店，由癸○○冒用許光華之名義，在不動產租賃契約書（一式
    二份）上，偽簽許光華之署押共計四枚（每份二枚），進而偽造表示係許光華承
    租上開房屋之不動租賃契約書之私文書，足以生損害於許光華、張寶燕及余昇育
    等人，癸○○嗣將其中一份偽造之不動產租賃契約書之私文書，持以行使交付予
    余昇育。於九十年七月二十九日晚上九時許，丁○○、蕭金敦及另一名姓名、年
    籍均不詳之成年男子等三人共同將辛○戴往上開華美街房屋內，並由蕭金敦、丁○○、乙○○及丙○○等四人繼續輪流看管。於九十年七月三十一日上午，丁○○持0000000000號之行動電話手機，撥打0000000000號行
    動電話連絡廖繼順，告知：須於下午二時前，再匯款五百萬元至上開五個活期存
    款帳戶內，否則將無法看見辛○等語。另於同日下午一時許，由丁○○以000
    0000000號行動電話手機，撥通廖繼順之0000000000號行動電
    話後，將上開行動電話手機轉交由丙○○，由丙○○告知廖繼順：必須於當日下
    午二時前，各匯款一百萬元至上開五個銀行活期存款帳戶內，共計五百萬元，如
    無匯入金錢，後果自己想像等語。經廖繼順轉知辛○之妻程鄉對後，程鄉對乃於
    九十年七月三十一日下午一時三十分許，依照指示再度以廖繼順之名義，各匯款
    一百萬元至如附表三所示之活期存款帳戶內，共計匯款五百萬元。於同日下午二
    時許丁○○經以電話語音查詢，獲知程鄉對已依照指示各匯入一百萬元至上開五
    個活期存款帳戶內，共計五百萬元，即透過電話語音跨行轉帳之方式，分散至上
    開其他活期存款帳戶內，以利提款（此部分跨行轉帳情形詳如附表三之流程表所
    示）。
(6)、惟於丁○○等人尚未及提領上開五百萬元贖金前，即經檢察官指揮員警積極佈線
    偵查、埋伏、蒐證，而於九十年八月一日凌晨一時三十分許，由檢察官指揮警員
    逕行搜索臺中縣新社鄉○○村○○街○段三三巷四八號，當場逮捕壬○○，並扣
    得壬○○所有供共同犯罪所用之0000000000號行動電話手機一支（含
    ＳＩＭ卡）；於同日凌晨五時許，逕行搜索臺中市○○路三八號八樓之十，當場
    逮捕己○○，並扣得己○○所有供共同犯罪所用之門號：0000000000
    號行動電話手機一支（含ＳＩＭ卡）；於同日凌晨五時許，逕行搜索臺中市○○
    路三八號十樓之十三，當場逮捕葉福成；於同日凌晨五時許，逕行搜索臺中市南
    屯區○○○街二四一號之一二號七樓，當場逮捕丁○○、癸○○，並扣得丁○○
    所有供共同犯罪所用之門號：0000000000號、0000000000
    號、0000000000號、0000000000號、000000000
    0號行動電話手機各一支（含ＳＩＭ卡），及癸○○所有供共同犯罪所用之門號
    ：0000000000號行動電話手機一支（含ＳＩＭ卡）；於同日上午六時
    許再逕行搜索台中市○○街一○四號三樓之一，當場救出辛○，並逮捕在場看守
    辛○之丙○○，且扣得丙○○所有供共同犯罪所有之門號：000000000
    0號行動電話手機一支（含ＳＩＭ卡），丁○○所有供共同犯罪所用之膠帶一袋
    、手銬（含鐵鍊）二付、紙箱一只，帳戶詳細資料及聯絡電話八張，及丙○○所
    有供共同犯罪所用之如附表一編號一至四十所示共計四十個之銀行活期存款帳戶
    之存摺四十本、蔡佩珊、林芳崧、葉福成、王仁宏、詹惠期、賴文彬、黃月香各
    一枚、計七枚及附表一編號一～四十帳號之金融卡四十張。另循線於當日上午九
    時許，在臺中市○○○街與文心南路交岔路口附近，逕行逮捕乙○○，並扣得乙○○所有供共同犯罪所用之門號：0000000000號行動電話手機一支（
    含ＳＩＭ卡）。
二、案經臺中市警察局報請臺灣臺中地方法院檢察署檢察官指揮該局、刑事警察局偵
    查第三隊及電信警察第二中隊偵查起訴。
    理      由
壹、有罪部分：
一、關於洗錢部分：
(1)、、訊據被告己○○對於：曾於右揭時地，在自由時報刊登販售活期存款帳戶之
    廣告，且向同案被告葉福成購買如附表一編號一～四，另向被告壬○○購買如附
    表一編號五～四十所示之活期存款帳戶之存摺、印章及金融卡，復以十三萬元之
    代價，轉售予被告丁○○，並依被告丁○○之指示，帶同被告癸○○、乙○○及
    葉福成，會同提領現金、轉帳、自自動提款機領錢後，由被告癸○○交付五千元
    作為酬勞，嗣為警查獲，並扣得上開門號：0000000000號行動電話手
    機一支（含ＳＩＭ卡）之事實，及被告壬○○對於：被告己○○如何以每本二千
    元之代價給伊，伊再先後於右揭時地，向被告賴文彬、林芳崧、黃月香、詹惠期
    、王仁宏及蔡珮珊等六人，購買如附表一編號五～四十一所示共計三十六個之活
    期存款帳戶之存摺、印章及金融卡，轉交予被告己○○，嗣為警查獲，並扣得上
    開行動電話手機一支（含ＳＩＭ卡）之事實，亦於本院調查、審理時坦白承認，
    雖渠等矢口否認有何洗錢之犯行，辯稱：不知所出售之活期存款帳戶係供他人犯
    罪使用云云。
、經查被告壬○○確有向附表一編號五～四十之賴文彬、黃月香、蔡佩珊、林芳崧
    、王仁宏、詹惠期六人，以每本一千二百元之代價各買六本存款帳戶，再以每本
    二千元轉售予己○○之事實，業據被告壬○○於九十年八月一日為警詢問及偵查
    時供承在卷（台中市警察局第四分局刑事偵查卷第三十七頁反面～三十八頁、台
    灣台中地方法院檢察署九十年度偵字第一三六六三號卷八十九頁反面、九十頁）
    ；被告己○○亦坦稱丁○○向伊購買四十本人頭帳戶，伊才叫壬○○去找人頭、
    每本二千二百元等語（同前偵卷第一三六六三號偵卷第三六九頁、原審卷(二)第三
    二七頁）；可見被告己○○應係以二千至二千二百元之價格向被告壬○○購買人
    頭帳戶無訛；另同案被告林芳崧於九十年八月八日為警詢問、原審九十一年五月
    七日調查時，也稱：「壬○○以每個活期存款帳戶一千二百元之酬勞，向我及我
    太太黃月香購買活期存款帳戶，伊出賣六本活期存款帳戶予壬○○，共計七千二
    百元。」；黃月香於九十年八月八日為警詢問時，也供稱：「壬○○以每個活期
    存款帳戶一千二百元之酬勞，向我及我先生林芳崧購買活期存款帳戶。」；蔡珊
    佩於九十一年二月二十七日原審調查時，亦供稱：「係以每個活期存款帳戶一千
    二百元之代價，出賣七本活期存款帳戶予壬○○（附表一編號四十一，即起訴書
    附表八編號一之存摺等，為警於九十年八月一日凌晨五時許，在己○○住處查扣
    ，未出售予丁○○）」各等語；雖賴文彬、林芳崧二人嗣後改稱：係以每個活期
    存款帳戶一千元之代價，出賣存款帳戶云云，收購活期存款帳戶云云，及被告壬○○事後辯稱：係以每個活期存款帳戶一千二百元至一千五百元不等之代價，收
    購活期存款帳戶云云，與被告劉瑞等人上開供詞有異，但警訊當時距案發時間最
    近，有關購買之金額若干，渠等記憶自較清晰，應以渠等在於警訊之供述係以一
    千二百元出售予壬○○為可採，被告壬○○嗣於本院辯稱伊拿朋友之金額都在一
    千二百元至一千八百元不等，礙難置信。次查，同案被告葉福成於九十年八月一
    日為警詢問時，亦供稱：伊有以每個活期存款帳戶一千元代價，出賣四個活期存
    款帳戶予己○○；被告己○○於九十年八月一日為警詢問時亦供稱：「伊有以四
    千元代價，向葉福成收購四個活期存款帳戶等情，連同壬○○所提供之如附表一
    編號五～四十所示之人頭帳戶，以十三萬元出售予丁○○等語（同前第一三六六
    三號偵卷第八十二頁反面、八十三頁正、反面），並有附表一編號一～四十所示
    之人頭帳戶存摺、蔡佩珊、葉福成、黃月香印章各二枚、詹惠期、王仁宏、賴文
    彬各一枚、計九枚及附表一編號一～四十帳號之金融卡四十張扣案足參，此部分
    事實洵堪認定。
、次查，被害人辛○遭綁架遭人勒贖五千萬元，辛○即透過證人廖繼順與其太太程
    鄉對聯絡，程鄉對即於九十年七月二十七日下午，依廖繼順所告知之帳戶，以廖
    繼順之名名義匯款一百萬元，至遠東國際商銀自由分行、帳戶00000000
    000000號，戶名賴文彬之活期存款帳戶內等情，已據證人程鄉對供證屬實
    （（同前第一三六六三號偵卷第三二○頁正、反面）；並有台灣銀行九十年七月
    二十七日匯款回條聯影本附卷可參（同前第一三六六三號卷第三二一頁）；同案
    被告葉福成、己○○復一致坦承：於九十年七月二十七日下午帶一位人頭戶去領
    錢，其二人即依丁○○之囑，與癸○○、葉福成在自由路與雙十路口附近泡沬紅
    茶店見面，四人至遠東商業銀行由葉福成持賴文彬之存款簿領走三十二萬元，又
    利用金融卡轉帳元至泛亞銀行、中興銀行台中分行、台中商業銀行營業部，再以
    金融卡領得之方式，將領得之金錢交予予癸○○、乙○○二人；被告癸○○則取
    其中之五千元交付給被告己○○，作為領款之酬勞等情，業據被告癸○○於九十
    年八月一日為警詢問時供承無訛，另參以被告己○○與被告丁○○在交易本件存
    款帳戶前，並不認識等情，益證被告己○○事後辯稱：該五千元係被告丁○○用
    以償還另一筆債務云云，顯係虛構之詞，洵無足採。至於被告己○○於本院固又
    辯稱當時伊只是將丁○○欲購買帳戶之意轉介予壬○○，除葉福成係伊找來之外
    ，其餘之人均係壬○○所找，且帳戶是由各人頭當面交給丁○○，則出售帳戶予
    被告丁○○應係各個人頭基於自己意思所為云云，然被告己○○於偵查已坦承丁○○向伊訂購四十本帳戶後，伊才要壬○○找人頭（同前第一三六六三號偵卷第
    三六九頁）；於原審亦坦承伊壬○○間，係由壬○○負責找人頭，伊按人頭戶給
    他錢無訛（原審卷(二)第三二七頁）；另壬○○、葉福成及賴文彬於檢察官偵訊時
    又一致供稱交帳戶時渠等均有在場，己○○把四十本帳戶當場交給丁○○、癸○○、乙○○三人（同前第一三六六三號偵卷第三七○頁反面）；是本件帳戶存摺
    之買賣，既係被告丁○○依報載廣告與己○○接洽，被告己○○自屬出賣人無訛
    ，此與其他開立銀行帳戶之人是否在場，有無當場交付帳戶存摺予丁○○，或交
    由許福轉交丁○○無涉，所辯不足為被告己○○有利之認定。
、又查被告己○○、癸○○、葉福成雖一致供稱二十七日當天係由葉福成持賴文彬
    之存摺、印章進入遠東商業銀行自由分行內，填寫取款條並蓋用賴文彬之印章，
    連同存摺持以領取三十二萬元現金，另持二張賴文彬所有上開活期存款帳戶之金
    融卡，經由該銀行所設之自動櫃員機，以轉帳後再提款之方式，各自提領現金八
    萬元，共計領得現金十六萬元。葉福成於領得四十八萬元後，即將之交付予在計
    程車上等候之癸○○及乙○○，四人隨即共同搭乘計程車前巷往臺中市○○○路
    之中興商業銀行及泛亞商業銀行，再由葉福成下車持另二張賴文彬所有活期存款
    帳戶之金融卡，經由該二銀行所設之自動櫃員機，各提領十萬元現金，共計領得
    現金二十萬元，再交付予在車上等候之癸○○及乙○○，癸○○即自上開領得之
    六十八萬元內抽取五千元，交付予己○○作為該次代為領款之酬勞（同前第一三
    六六三號偵卷第八十三頁反面、八十六頁正面、八十八頁反面、一五九頁反面）
    ；但由卷附賴文彬所有遠東銀行自由分行0000000000000－0號存
    摺明細足知，在九十年七月二十七日程鄉對以廖繼順之名匯入一百萬元後，於當
    日即經由跨行轉帳之方式，將其中六十萬元，以每筆二十萬元分別至賴文彬名下
    台中商業銀行營業部、泛亞銀行中港分行、中興商業銀行台中分行帳戶內，另以
    現金提領三十二萬元外，又以自動提款機各提款三萬、三萬及二萬元，共八萬元
    ，而台中商業銀行營業部之二十萬元入款，於同日再由自動提款機各領提二萬元
    四次，共八萬元，至中興銀行、台中商業銀行營業部各二十萬元之跨行轉帳部分
    ，則各至二十八日及三十日方有提款之紀錄（參同前刑卷第一一七～一二二頁）
    ；可見中興銀行、台中商銀營業部計四十萬元之入款，在二十七日當天入帳後並
    未領提款項之紀錄，至二十八日以後之提領款，被告丁○○、癸○○、乙○○等
    人既未委由葉福成、己○○二人為之，應與其二人無涉，故總計被被告葉福成、
    己○○於二十七日當天自賴文彬遠東銀行戶內以轉帳、現金提領、金融卡洗錢之
    金額應係一百萬元，實際交付給癸○○與乙○○之金額則為四十八萬元，其二人
    與癸○○、丁○○所稱之六十八萬元當係因提領、轉帳多次、又涉及多家銀行，
    致就提領轉帳之金額如何有所誤記所致，但無礙其等當天有至賴文彬遠東銀行自
    由分行轉帳、提款之事實認定。
(2)、按掩飾或隱匿因自己或他人重大犯罪所得財物或財產上利益，係屬洗錢防制法第
    二條第一款所定之「洗錢」；又依同法第三條第一項第一款規定，刑法第三百四
    十七條第一項之擄人勒贖罪法定刑為死刑、無期徒刑或七年以上有期徒刑，係屬
    該法所稱「重大犯罪」。II、又自政府開放金融業申請設立後，金融機構大量增
    加，使一般人申請活期存款帳戶極為容易且便利，並無資格之限制。故除非活期
    存款帳戶使用人欲將活期存款帳戶充作犯罪之用，否則一般充作正常使用之活期
    存款帳戶，並無向他人購買之必要，此乃人民均知之常識。況坊間新聞媒體，對
    於不肖犯罪集團常大量收購活期存款帳戶後，再持以供作犯罪使用，藉此逃避檢
    警查緝之情事，亦多所報導，且倘非作掩飾或隱匿鉅額或大量之非法所得，又何
    須高達四十本之人頭帳戶？準此，被告己○○、壬○○對於被告丁○○購買如附
    表一編號一～四十號所示之活期存款帳戶，應係欲充作掩飾及隱匿因自己犯罪所
    得財物之用，衡情均有預見，竟仍為圖得私利，亦不違背其本意之不確定幫助故
    意，於收購人頭帳戶後交由被告丁○○等人使用，其後如附表一編號一～四十所
    示之活期存款帳，果經被告丁○○等人持以供共同犯擄人勒贖罪所用，被告己○○、壬○○自有幫助洗錢之不法犯意至明。至被告己○○於提供人頭帳戶外，其
    後又依丁○○之指示，與葉福成、被告癸○○、乙○○等人，一同持賴文彬之人
    頭帳戶存摺印章，由葉福成提領現金、利用金融卡轉帳及以自動提款之方式，化
    整為零，使丁○○等擄人勒贖一夥人得以藉此隱藏自己之真實身分，逃避查緝，
    並掩飾、隱匿渠等因擄人勒贖犯罪所得之財物，被告己○○此部分所為，已屬分
    擔洗錢罪之構成要件行為之實施，應與被告葉福成、丁○○等擄人勒贖一夥人同
    負共同正犯之責，其幫助洗錢之低度行為，已為其後洗錢之高度行為所吸收，不
    另論罪。
二、被告丁○○、癸○○、乙○○共同擄人勒贖、行使偽造私文書部分：
甲、共同擄人勒贖部分：
(1)、、訊據被告丁○○固不否認：曾先後於右揭時地，以十三萬元之代價，向被告
    己○○購得如附表一編號一至四十所示四十個活期存款帳戶之存摺、印章及提款
    卡，並與被告癸○○、乙○○共同前往上開「寒舍泡茶坊」，受領該四十個活期
    存款帳戶之存摺、印章及提款卡，且事先購買行動電話、紙箱及手銙（含鐵鍊）
    。另引領案外人蕭金敦等人強押被害人辛○、寅○○二人，至上開大湖山莊內看
    管，並經案外人蕭金敦之委託，指示被告癸○○、乙○○二人與被告己○○、同
    案被告葉福成二人會同提領款項，嗣與被告癸○○一同為警查獲，並扣得上開行
    動電話手機各一支（含ＳＩＭ卡）之事實，但矢口否認有何擄人勒贖之犯行，於
    原審辯稱：係誤以為被害人辛○積欠案外人蕭金敦債務，始應案外人蕭金敦之委
    託，幫忙處理債務糾紛，伊非主謀，伊並未參與擄人及勒贖之行為。且亦僅告知
    被告癸○○、乙○○二人係幫人處理債務糾紛。於九十年八月一日為警詢問時，
    曾遭不詳姓名、年籍之員警刑求逼供，故於警詢時之陳述，並非實情云云；於本
    院則辯稱：伊在整個作案過程，並非主謀，伊均係聽從蕭金敦指示，不知誰是主
    謀，伊起初只負責洗錢而已，並未參與抓人行動，對於擄人勒贖部分，後來伊因
    為貪圖利益有參與，非主謀云云
、訊據被告癸○○固不否認：曾先後於右揭時地，與被告乙○○陪同被告丁○○一
    同至寒舍泡茶坊，復受被告丁○○之指示，與被告乙○○一同前往與被告己○○
    、同案被告葉福成二人會同領錢、轉帳，於領得款項後，依被告丁○○之指示，
    將五千元交付予被告己○○，餘款則交予被告丁○○。嗣與被告丁○○一同為警
    查獲，並扣得其所使用0000000000號行動電話手機一支（含ＳＩＭ卡
    ）之事實，但矢口否認有：於同日上午六時何擄人勒贖之犯行，辯稱：於九十年
    七月十九日下午二時許，固有與被告丁○○、乙○○二人一同至上開「寒舍泡茶
    坊」，但僅陪同被告丁○○一同前往該處，並不知被告丁○○係至該處向被告己○○購買活期存款帳戶。係誤以為被告丁○○幫人處理債務糾紛，始受被告丁○○之託，與被告乙○○共同代為領錢，並未參與擄人勒贖之行為云云。
、訊據被告乙○○固不否認：曾先後於右揭時地，與被告癸○○陪同被告丁○○一
    同至寒舍泡茶坊，復受被告丁○○之指示，與被告癸○○一同前往與被告己○○
    、同案被告葉福成會同提領六十八萬元。曾至上開華美街房屋一次，與被告丁○○聊天。嗣為警查獲，並扣得上開乙○○所使用之0000000000行動電
    話手機一支（含ＳＩＭ卡）之事實，但矢口否認有何擄人勒贖之犯行，辯稱：於
    九十年七月十九日下午二時許，固有與被告丁○○、癸○○一同至上開「寒舍泡
    茶坊」，但僅陪同被告丁○○一同前往該處，並不知被告丁○○係至該處向被告
    己○○購買活期存款帳戶。係誤以為被告丁○○幫人處理債務糾紛，始受被告丁○○之託，與被告癸○○共同代為領取六十八萬元，並未參與擄人及勒贖之行為
    。到上開華美街房屋時，並未看見被害人辛○，僅至該處找被告丁○○聊天，並
    非看管被害人辛○云云。
(2)、惟查：
、被害人辛○就其如何遭歹徒假藉議員服務處送茶葉之名義，衝入屋內以暴力強押
    外出拘禁並被迫付款取贖，前後共匯款六百萬元，迄八月一日上午始被員警救出
    獲釋之受害經過，業於警局中稱「九十年七月二十六日二十時二十分許，寅○○
    至伊位於逢甲住處找伊，於聊天之際有二名男子前來叩門，伊與寅○○一起走向
    門處詢問是何人，其中一男子自稱是議員服務處送茶葉，伊開門後見二人推門準
    備入內，警察不對已無法鎖門，此時二名男子即衝入客廳，寅○○先與二名男子
    扭打，其後寅○○及伊先後被綁，此時另一名男子又出現一名持刀之歹徒，接著
    伊頭部、眼睛被膠帶矇住，後來被抬入車內載至一屋內，並要求伊付贖五千萬元
    ，且找一位有能力幫助處理金額之人，伊才想到廖繼順，由歹徒撥通電話後由伊
    與廖繼順直接通話，後來歹徒有收到一些錢曾向伊表示要讓伊輕鬆些，並說要釋
    放寅○○，感覺後來似乎有再更換一次地點，歹徒衝入屋內明就有先亮出一支手
    槍及類似刀之兇器（參上開刑警卷第六十二頁反面）；於偵查中、原審亦指稱：
    「案發當天晚上，寅○○至我住處向我收工資，幾分鐘後，有人來敲門，那時我
    正與寅○○在屋內聊天，我與寅○○上前問係何人，有一陌生男子稱係【議員服
    務處前來送茶葉】云云，寅○○不疑有他而打開門鎖，我覺有異，叫寅○○關門
    時，突然其中一名男子見狀遂立即持槍抵住門隙並推門上前衝進三名男子，寅○○立即與二名不詳姓名之男子發生扭打，我見狀即想往後門逃跑，另一名男子則
    跑往房屋後去打開後門，引入一名持西瓜刀之男子，我見無路可逃，乃向該名持
    西瓜刀之不詳姓名男子哀求：有什麼事好好講，不要這樣，並大聲呼喊救命等語
    ，該二名男子即衝上前去將我打倒在地，再以所預備之膠帶黏貼矇住我的眼睛，
    再以手銬銬住我的雙手，並將我抬入一輛廂車之後車廂內。該車約開二、三十分
    鐘，又將我從車上抬下來，將我關在某屋內，其中一名男子向我說要五千萬元，
    若不給他，要請我吃子彈，就要我說出一個可以幫我付贖款的人，我就告訴他廖
    繼順，歹徙有拿電話叫我與廖繼順講，我向廖繼順說我被擄走，你去幫我找錢，
    後來就歹徒與廖繼順聯絡。後來歹徒說他們已拿到一百萬元，說要換個地方讓我
    不要那麼難過，有將我更換藏匿地。」（同前第一三六六三號偵卷第三一六頁反
    面～三一七頁、原審卷(一)第一四五～六頁）；且被害人辛○確被施暴致頭部外傷
    併腦挫傷，左胸挫傷並左側第七、八肘骨骨折、腹部挫傷顏面部多處擦傷、雙皮
    膚麋爛併感染，亦有林新醫院診斷證明書一紙附卷足參（同前第一三六六三號偵
    卷第三九九頁）。
、被害人寅○○於偵查中、原審也指稱：「案發當天晚上八時多左右，我去辛○住
    處向他收工資，幾分鐘後，有人來敲門，那時我正與辛○在聊天，我與辛○上前
    問係何人，有一陌生男子稱係【議員服務處前來送茶葉】云云，我不疑有他而打
    開門鎖，突然發覺有異想關門時，另一名男子見狀遂立即持槍抵住門隙並推門上
    前衝進三名男子，我立即與二名不詳姓名之男子發生扭打，其中一名男子則跑往
    房屋後門去，我遭該二名不詳姓名之男子毆打及推倒於地，該二名男子再拿他們
    所預備之膠帶黏貼矇住我的眼睛及嘴巴，再以手銬銬住我的雙手，並將我抬至一
    輛車之後車廂內，該車約開二、三十分鐘，又將我從車上抬下來，將我關在某屋
    內，我被關在該處很久，後來他們就把我載至一空地棄置，並令我一分鐘後才可
    自行將貼住我眼睛膠帶撕掉，我撕掉膠帶後發現我被棄置在臺中市○○路與松竹
    一路附近臺電電箱排水溝處，我就馬上搭計程車返家。我指認室內前排第二位是
    假借送禮品名義來敲門的人（即丙○○）。」等語（見同前一三六六三號偵卷第
    三一六、三一七頁、原審卷(一)第一二三頁）。
、次查被害人辛○被綁架後，即遭歹徒勒贖五千萬元，並要伊聯絡親友籌集贖款，
    辛○即提供廖繼順電話，請求廖繼順幫忙籌款，復據證人廖繼順於偵查中證實：
    「九十年七月二十七日上午，我有接到辛○的電話，辛○告訴我說他被押走，歹
    徒要錢，他在三信商業銀行及中興商業銀行有存款，後來歹徒有撥電話告訴我，
    叫我準備五千萬元，匯到五個活期存款帳戶，要我逐一抄錄五個活期存款帳戶，
    分別係賴文彬之遠東國際商銀自由分行00000000000000號，詹惠
    期之三信銀行營業部0000000000號，林芳菘之聯信銀行繼光分行00
    000000000000號，黃月香之聯信銀行營業部0000000000
    0000號，葉福成之遠東國際商業銀行公益分行0000000000000
    0號（庭呈抄錄紙），我就馬上將該情形告訴辛○的妻子程鄉對。」（第一三六
    六三號偵卷第三一八頁、第三一九頁）；證人即辛○妻子程鄉對也證實：「九十
    年七月二十七日上午，廖繼順告訴我說我先生辛○被歹徒押走，歹徒要求贖款五
    千萬元，要匯到賴文彬、詹惠期、林芳菘、黃月香、葉福成五個帳戶內，我在當
    天下午，以廖繼順名義匯款一百萬元，至遠東國際商銀自由分行、帳戶0000
    0000000000號，戶名賴文彬之活期存款帳戶內，另於同年七月三十一
    日下午，在三信商業銀行西屯分行以廖繼順名義，分別匯款一百萬元至賴文彬之
    遠東國際商銀自由分行00000000000000號，詹惠期之三信銀行營
    業部0000000000號，林芳菘之聯信銀行繼光分行000000000
    00000號、黃月香之聯信銀行營業部00000000000000號，葉
    福成之遠東國際商業銀行公益分行00000000000000號等活期存款
    帳戶內。」各等語，並提出金額各一百萬元之匯款回條影本計六張附卷足憑（同
    前第一三六六三號偵卷第三二○～三二二頁、第三七六頁）。
、核被害人寅○○與辛○就其二人如何被綁架及拘禁、寅○○如何於程鄉對匯款一
    百萬元後先行獲釋之受害情節供彼此相符，另就歹徒如何要求五千萬元贖金，由
    廖繼順按歹徒指示之帳號聯絡程鄉對付贖等情，又據廖繼順、程鄉對證如前，且
    被害人辛○確係警方人員在台中市○○街一○四號三樓之一房間救出始獲釋，亦
    有現場照片二十四張在卷可憑（參第一三六六三號偵卷第一○七頁～一一七頁）
    ；俱見被害人之指訴確屬實情，洵堪採信。
(3)、復查被告丁○○就其如何因風聞辛○有錢，即與蕭金敦籌劃攄人勒贖，並由其
    負責勘查辛○住處，安排藏匿人犯之場所及購買人頭帳戶，其後又如何以手銬以
    電話要求被害人辛○聯絡親友籌集五千萬元贖等情，又於九十年八月一日為警詢
    問時，坦稱：「我於九十年三月間，曾聽聞辛○非常富有之訊息，於同年六月間
    ，遇到蕭金敦後，即開始共同籌劃擄人勒贖之計畫，由我負責勘查辛○住處，安
    排人頭向金融單位申請戶頭及購買手機，及聯絡人頭提領贖金，安排藏匿人質之
    處所，及向被害人家屬勒取錢財；由蕭金敦負責提供擄人之工具及汽車，並進行
    擄人之行為及綁架得逞後看管人質。於同年七月十九日，向己○○購得如附表一
    編號一至四十所示共計四十個之活期存款帳戶。復於當日下午五時許，帶同蕭金
    敦至辛○住處勘查了解地形，並約定於九十年七月二十六日前，擄走辛○。於同
    年七月二十六日下午四時許，蕭金敦即叫我帶二名人員至耕讀園茶藝館待命，我
    就帶同癸○○、乙○○前往該處等候。於晚上九時許，蕭金敦打電話通知我說：
    事情已辦成，擄到二隻等語，之後蕭金敦即駕乘一部紅色休旅車前來載我們三人
    ，至大雅路與文心路交岔路口附近會合，．．．由我帶領至大湖山莊」；嗣就被
    害人辛○及寅○○二人如何被雙手反銬及以膠帶矇住鼻部以上之部分，而分開被
    控管，又如何於領得第一筆贖金後，即先行釋放以水泥為業並無資力之寅○○之
    犯罪經過，亦詳稱：辛○、寅○○二人雙手皆被手銬反銬，頭部鼻子以上用膠帶
    纏繞，分別隔開看管，在大湖山莊，由丙○○及另一姓名、年籍均不詳之成年男
    子負責看管辛○，由癸○○、乙○○在另一房間負責看管寅○○。於九十年七月
    二十七日上午九時十五分許，由我以0000000000號行動電話手機撥通
    0000000000號行動電話後，將行動電話手機交予辛○，由辛○告知逢
    甲里里長廖繼順，他已被綁架，需準備五千萬元贖人。於同日上午九時二十五分
    許，再由辛○撥打電話予廖繼順告知辛○眼睛被矇住，雙手被手銬反銬。於同日
    上午九時五十分許，再由我打電話告知廖繼順五家銀行之存款帳戶。於同日下午
    ，查詢得知有一百萬元匯入銀行之存款帳戶後，即打電話給己○○，要己○○將
    開立帳戶之人頭帶至各銀行親自入內提款，或以提款卡提領。取得贖款後，我即
    打電話給在大湖山莊現場看管人質之癸○○、乙○○、丙○○及不詳姓名之成年
    男子，要他們將寅○○帶去釋放，棄置地點我不知道。因為我詢問寅○○得知他
    係從事水泥工，所以我就要求他們將人釋放，以減少看管人質之人力。於九十年
    七月二十九日下午九時許，由蕭金敦駕駛紅色休旅車，我和丙○○及其朋友，共
    同將辛○從大湖山莊移至我以許光華名義承租之華美街房屋，由丙○○及乙○○
    輪流看管。於九十年七月三十一日上午，再度打電話給廖繼順，要求於當日下午
    二時前，匯款五百萬元，如果沒有匯入，將沒有辦法再看見人。於同日下午一時
    許，撥通電話後，將電話交給丙○○，由丙○○向廖繼順警告，錢一定要在下午
    二時前匯入，否則就沒辦法見到辛○。於同日下午二時許，我以電話語音查詢，
    發現五個銀行之存款帳戶，均有各匯入一百萬元，共計五百萬元」、「另如附表
    一編號一至四十所示之銀行帳戶，係以十三萬元之代價，向己○○購得，作為匯
    入贖金之用，以逃避警方查緝，膠帶一袋、手銬（含鐵鍊）二付，是我購買用來
    控制人質之用，紙箱一只是我以前留下來，用來裝人質。帳戶詳細資料及聯絡電
    話八張是我所寫，交給蕭金敦方便提領贖款，我們於七月二十一日將辛○、寅○○二人結架後，先載至台中縣東山路二段二一五號，同日（即二十七日）夜晚釋
    放寅○○，二十九日二十一時許由蕭子（指蕭金敦）駕駛，我與沈文禧及其朋友
    共同以紅色休旅車將辛○從大坑山區移至由我以許光華名義在台中市○○街一○
    四號三數之一承租做為藏匿人質之用。」（參見台中市警察局第四分局九十年九
    月十二日中分四刑字第三七三四號刑卷第六頁正面～第九頁正面）。
、嗣於九十年八月一日為檢察官訊問時，被告丁○○除明確表示：「前開警察局所
    說的實在，且均有看過外，也敘明其犯罪之動機及作案經過，係「因為投資股票
    輸了二億七千多萬元，才要綁架辛○，去修車時，車廠老闆告訴我辛○很有錢，
    附近的地都是辛○的。於九十年七月二十六日是蕭金敦找人去擄走辛○及寅○○
    二人，我是配合他，看報紙買人頭帳戶。蕭金敦與我聊天時，我有跟他提到辛○
    這個人很有錢，要錢的話可以找他，蕭金敦就跟我說，我們來向他要一點錢，打
    算要將他綁出來，然後向他家屬要求贖款，所以才會要我去勘查辛○住處的地形
    ，收集帳戶及行動電話門號」、「七月二十六日當天晚上，因為蕭金敦去綁人，
    我怕人手不夠，才會帶癸○○、乙○○二位小弟過去。八點多時，蕭金敦打電話
    告訴我說抓到二個人，他就開車到耕讀園來載我們三個人，將我們載到大雅路與
    文心路口等候，我看到有一輛箱型車在該處等候。．．．然後我們二部車就開往
    大湖山莊，．．．當時被害人是用膠帶矇住眼睛，手銬銬在雙手。於九十年七月
    二十七日上午九時十五分許，在大湖山莊，我將○九一三─○三八八四一號行動
    電話手機交給辛○，命令他打給較好的朋友要求準備贖金贖人，他就要我撥打○
    九三七─四八七七九八號行動電話給逢甲里里長廖繼順，表示伊已被綁架，需準
    備五千萬元贖人。於同日上午九時五十分許由我打電話告知有五家銀行帳戶，要
    廖繼順逐一抄錄，且要各匯入一千萬元，否則後果自行負責。於九十年七月二十
    七日，辛○家屬將一百萬元匯入賴文彬、遠東國際商銀自由分行0000000
    0000000帳戶，我要乙○○，癸○○帶同己○○、葉福成去提款。乙○○
    、癸○○二人有將領得的錢六十八萬元（實為四十七萬五千元）交給我，我再將
    錢交給蕭金敦。在大湖山莊，由我與丙○○與辛○溝通要錢。後來丙○○開著箱
    型車載寅○○到臺中市○○路與軍功路將他釋放，我和蕭金敦在別墅看守辛○，
    之後我又去華美西街一○四號三樓之一承租該處，並於九十年七月二十九日晚上
    八時許，開蕭金敦的車，由我與蕭金敦、丙○○及一名不知名之人，共同將辛○
    押到該處，繼續由丙○○與乙○○輪流看守」、「被害人家屬所匯之五百萬元，
    我與蕭金敦有用語音轉帳，但還沒領走。」（同前第一三六六三號偵卷第一五一
    頁～一五二頁、一五四頁正面）；嗣於九十年八月八日於警局借提查明人質藏匿
    地點時，亦明確供稱：伊與丙○○會合後，即由伊與蕭金敦共乘一部車前導，由
    文心路直行東山路至內湖山莊右轉產業道路載到廢棄別墅內拘禁辛○、寅○○二
    人（同前第四分局警卷第十頁反面、第一三六六三號偵卷第二二三頁反面）；核
    其於警、偵程序中就作案之動機及過程，前後供詞大致相符，其於本院亦不諱言
    伊有負責看管人質及出面租屋之情（本院卷第一宗第一五一頁）；並有經其指認
    拘禁辛○、寅○○之房間照片四張附卷可憑（見上開刑警卷附編號六、七照片）
    。
、雖被告丁○○嗣於原審否認有參與擄人勒贖，於本院並否認有向被害人要求五千
    萬元贖款云云，但被害人辛○於被拘禁時確有被歹徒勒贖五千萬元，此業據被害
    人指述在卷（同前一三六六三號偵卷第九十九頁反面）；被告丁○○本人於九十
    年八月二日檢察官向原審法院聲請羈押時，也於原審坦承：「伊與蕭金敦係在九
    十年六月間籌劃，伊因聽說辛○很有錢即將此事告知蕭金敦，由蕭金敦找來的人
    下手綁人，伊負責找人頭帳戶、手機及籌劃如何取款及藏匿人質場所」；就原審
    法院訊以：開價五千萬元是何人開價？被告丁○○並坦言係伊本人（參見原審九
    十年度聲羈字第四二四號卷第七頁正、反面）」；且位於台中市○○街一○四號
    三樓之一號房間，亦係被告丁○○與癸○○一同前去看屋，再由丁○○將蕭金敦
    交付之「許光華」身分證、房租交由癸○○以許光華之名，簽立租約子等情又據
    被告殷雲華、癸○○一致供稱在卷（原審卷(一)第一五○頁、(二)第二六六頁），證
    人余昇育亦證實：台中市○○街一○四號三樓之一，係由伊公司所出租，當時是
    由自稱許先生及李先生之人前來台中市○區○村路○段三四七號簽租約的，經指
    認係被告癸○○及丁○○（同前一三六六三號偵卷第三七九頁正面、反面）；被
    告丁○○亦坦言：同案共犯丙○○於警訊也供稱七月二十六日晚間約十九時五十
    分左右，蕭金敦要伊與到台中市華美西行耘讀園茶藝館找丁○○並與一部藍色福
    斯箱型車之人會合，另渠等將辛○、寅○○押往台中市大坑山區一處無人居住之
    別墅時，丁○○也在場，該別墅應係丁○○所有的，並由丁○○引導渠等前往的
    （同前刑警卷第十五～十六頁）；於偵查時亦供稱係丁○○與肉票談贖款，伊亦
    曾撥打過一次電話，並要辛○家屬趕快匯錢進來，當時要辛○家屬匯五千萬元之
    贖款（同九十年度偵字第一三六六三號第一五五頁反面、一五六頁正面）；於本
    院調查時亦不諱言被告丁○○在大坑別墅時也有輪流看管被害人各等語無訛（本
    院卷第一宗第二四一頁）；另被告丁○○就膠帶是否為其所購買，於警訊初為肯
    定之供述，嗣則否認之，前後所述略有不同，但就其餘押禁人質用之手銬、鑰匙
    、及紙箱均由伊準備，則始終供述如一（原審卷(二)第二一八、二七一頁）；是由
    被告丁○○於除購買人頭帳戶外，又購買綑綁人用之手銬（含鐵鍊子二付）；於
    被害人被押出後且負責引導丙○○等人至大湖別墅、且與癸○○承租華美街之房
    間作為拘禁辛○之場所、並參與看管人質，要求人質籌贖等情綜觀，可見被告丁○○縱未親自參與擄人之行動，但其與蕭金敦自始即有犯罪之謀議，並各自分擔
    犯罪之實施，否則其如事前不知情，又何須準備拘禁人質用之手銬及紙箱，被告
    丁○○空言辯稱伊是到山上才知情云云，礙難採信。
、被告丁○○固又於本院辯稱本案主謀是外號「鄭董」或「桐哥」之鄭明桐，鄭明
    桐在伊解除禁見後曾多次探監，另鄭明桐公司地址是在台中市○區○○○街二段
    三一九號，當時人質也曾在該處押了一、二天云云，然經本院向台灣台中看守所
    調取自被告丁○○被收押迄九十一年十二月間前往探監之親友資料顯示，並無鄭
    明桐之人，而僅於九十一年七月五日有名為「子○○」之人前來探視（參本院卷
    (二)第二十～二十三頁），可知被告丁○○所稱「鄭明桐」應係「子○○」之誤無
    訛。雖共同被告癸○○固於本院調查時也附和被告丁○○上開供詞，並稱有目睹
    丁○○將錢交給子○○云云（本院卷(二)第四十二頁）；然被告丁○○所謂「二十
    七日當天領完錢後，乙○○、癸○○問我人在那裡，我說我在子○○公司，他們
  二人到子○○的公司找我將錢交給我，我就把錢再交給子○○」（見本院卷(二)第
    四十頁）；與其於原審所稱伊錢是交給蕭金敦（見原審卷(一)第七十一頁）已互有
    不同；且被告癸○○當時係與被告丁○○同住在台中市○○○街二四一之十二號
    七樓；此業據被告癸○○坦稱在卷（參一三六六三號偵卷第二九九頁反面）；被
    告乙○○就其與癸○○領錢後之行蹤及金錢之流向又供堅稱：伊與癸○○領完錢
    就坐計程車至丁○○、癸○○之住處，伊就離開並未至所謂子○○公司處（原審
    卷(一)第七十六頁、本院卷(二)第四十、四十一頁）；與被告丁○○所供更互見矛盾
    、出入，被告丁○○所辯錢係交給子○○云云礙難採信，況被告丁○○所稱鄭董
    為共犯並為主使者倘確屬實，則何以被告丁○○及共犯丙○○、癸○○及乙○○
    就此重要之事項於警、偵及原審程序中始終不曾提及有所謂「子○○」之人？被
    告丁○○等人若曾在子○○公司拘禁人犯一～二天，則其又何須大費周章使用假
    名再承租華美街之房屋以供藏匿人質？雖子○○經本院傳拘未到案（有拘票回執
    附於本院卷(二)第一六五頁足參），但本院依被告丁○○所提供之子○○公司地址
    即台中市○○○街○段三一九號，委請何安派出所九十年間擔任何源里、何福里
    近華美西街一帶警勤區員警戊○○、庚○○二人實地訪查結果，亦據台中市○○○街○段三一九號屋主林金寶女士敘明於九十一年間七月間並未出租該屋予所謂
    子○○之人，也不認識子○○，目前該屋已出租訴外人蕭雅文，此有戊○○、庚○○職務報告書乙紙附卷足參（本院卷(二)第一三七頁）；被害人辛○又證稱印象
    中只換過一次地點（同前第一三六六三號偵卷第一○○頁正面第七、八行）；被
    告丁○○、癸○○復未能提出其他佐證證明子○○與蕭金敦如何形成犯罪之謀議
    、又分擔何犯罪行為之實施暨就本案之涉案、參與程度如何，且由被告丁○○於
    警詢、偵查及原審歷次調查、審理時均未提及有子○○之人，乃遲於本院始稱主
    謀係子○○，與乙○○所稱未曾見過子○○之人，彼此供詞亦有不同，無法排除
    有藉此拖延訴訟之嫌，故不能依丁○○、癸○○二人事後片面之指述，率認子○○亦為本案之共犯甚明。
(4)、就被告癸○○部分，其確有與被告丁○○雖被告癸○○一再否認有參與擄人勒
    贖之情，然被告丁○○於警訊中即指稱：伊與蕭金敦約定於二十六日前往擄走辛○，蕭仔要伊帶二名人員至耕讀園待命，伊即帶癸○○、乙○○二人共同駕車前
    往，於二十一時許蕭仔打電話通知伊事情已辦成擄到二隻，雙方其後在大雅路、
    文心路口會合，由伊帶同由文心路往大坑方向前進至大湖山莊廢棄別墅內，由伊
    、蕭仔、癸○○、乙○○、丙○○及一不知姓名之男子輪流看管，當時辛○、寅
    ○○二人被分別隔開看管，其中被害人辛○，由丙○○及一不知姓名之男子負責
    看管，另寅○○則關在廚房內由癸○○、乙○○二人負責看守（參前開第四分局
    刑警卷第六頁反面、第七頁正面、同前一三六六三號偵卷第七十二頁正面）；於
    八月一日偵查時亦不諱言：七月二十六日晚上伊與癸○○、乙○○在耕讀園等候
    ，雙方會合後開二部車至大坑東山路二段二一五號廢棄別墅，因蕭金敦去綁人，
    伊怕人手不夠，所以帶伊二位小弟即癸○○、乙○○二人過去，其二人是在丙○○押寅○○去釋放時才一起離開別墅，在此之前均未離開（同前第一三六六三號
    偵卷第一五一頁反面）；於原審九十年聲羈押一案調查時，就法官訊以：「辛○
    人在別墅內，癸○○、乙○○有無去過」？亦答覆稱：「有。二十六日晚上癸○○與乙○○二人，與伊離開耕讀園即到別墅去」（聲羈卷第八頁正面）；衡情被
    告丁○○與癸○○既有同租一處、彼此又無無仇恨（同前一三六六三號偵卷第二
    九四頁）；苟被告癸○○確未參與其事，被告丁○○何以無端誣告之，並於警、
    偵中始終指述如一？
、再者，被告癸○○於九十年八月一日為警詢問時，已供稱：「如附表一編號一至
    四十所示共計四十個之活期存款帳戶係丁○○以十三萬元之代價，向己○○購得
    。於九十年七月二十七日下午二時許，丁○○告訴我已經和己○○聯絡過，隨即
    持四張提款卡、印章、存摺一本及0000000000號行動電話，叫我先聯
    絡己○○，我們約在雙十路（寒舍泡茶坊）旁見面。我和乙○○搭一部計程車前
    往與己○○、葉福成會合後，四人共同搭乘一部計程車，在車上我將印章、提款
    款及存摺交予己○○，己○○再轉交予葉福成，由葉福成至提款機及銀行提款。
    我們四人搭乘計程車至本市○○路之遠東國際商銀，由葉福成持二張提款卡各提
    領八萬元，共計十六萬元。另用存摺及章到銀行內提領三十二萬元，再前往本市
    ○○路泛亞銀行及中興銀行，也是葉福成持二張提款卡下車領錢，葉福成提款後
    ，全數交給我，我再拿五千元給己○○作佣金，是丁○○事先交待的。」等語（
    同前第一三六六三號偵卷第八十七頁反面、八十八頁正面）；其於同日檢察官訊
    問時，也坦稱：「於九十年七月二十六日晚上八時許，有與丁○○去耕讀園，當
    時丁○○說有人與他有債務糾紛，請我一起與他去處理，後來有與丁○○、乙○○去大湖山莊。到了大湖山莊之後，就覺得不是債務糾紛，而是擄人勒贖之類的
    ，我向丁○○反應，他告訴我，要我在那待一下，等要下山再載我下山。待蠻久
    的才離開大湖山莊，我與乙○○是與丙○○一起離開大湖山莊，是丙○○載寅○○去釋放後，才載我與乙○○到市區坐計程車各自回家。不包含被害人，我、乙○○、丙○○及不知名之人，共有八、九人至大湖山莊。」（同前第一三六六三
    號偵卷第一五七反面～一五八頁）；嗣於九十年八月二日經檢察官聲請原審法院
    時也供稱：「於九十年七月二十六日，與丁○○、乙○○及另一名開車來的男子
    去大湖山莊，到了大湖山莊有看見二名男子眼睛被矇住，手腳也被綁，．．．後
    來與乙○○下山後，才各自回家。」（同前聲羈卷第十頁正面）；再者，有關第
    一筆一百萬元之匯款，係由被告癸○○、乙○○依被告丁○○之指示，於二十七
    日當天與己○○、葉福成領提贖款後，扣除五千元後交予丁○○，復為被告殷雲
    、癸○○、乙○○及己○○所一致是認，果爾，被告鄭光如單純認係處理債務，
    則在未見相關人士包括蕭金敦、丁○○提出任何債權憑證，又目睹人質雙手被反
    銬，眼睛被矇住，心知有異，應係擄人勒贖時，竟未當場即時離去或力勸在場共
    犯釋放人質，以免惹禍上身，反配合被告丁○○之要求，待在現場言良久後方始
    離去，嗣後又依丁○○之指示至人頭帳戶提領款項，此顯與事理經驗法則不符，
    其所謂應被告丁○○要求，才於偵查中坦承有去耕讀園及大湖山莊，與常情更有
    不合，核係事後卸責之詞，礙難採憑（理由詳后(8)所述）。
、雖共犯丙○○否認有見過癸○○，並稱是在第四分局第一次見到癸○○，伊押被
    害人出來與丁○○會合時，乙○○、癸○○均未在場云云；然丙○○係其姐夫蕭
    金敦找伊前去作案，在此之前其與癸○○、乙○○均不相識（同前第一三六六三
    號偵卷第一五五頁正面、一五頁反面、原審卷第六十八頁、六十九頁）；其於九
    十年八月一日檢察官偵訊時、原審聲羈一案調查時又一致供稱：伊沒有遇見癸○○、乙○○，因伊與蕭金敦外出去買東西（見第一三六六三號偵卷第一五五頁反
    面、聲羈卷第九頁反面）；於九十年九月十日偵查時又稱伊車開文心路、陝西路
    口等候時，伊姐夫所駕駛之紅色休閒吉普車已在該處，除丁○○、伊姐夫外，其
    他伊看不清楚紅色吉普車上還有誰（同前一三六六三號偵卷第三八一頁正面）；
    嗣於原審又進一步說明「伊將辛○帶到別墅空房間後，就立刻與蕭金敦到山下買
    日常用品，並沒有注意紅色休旅車上有何人，伊去買東西時，有丁○○、四個不
    知名年輕人看辛○、他們好像有分工，該四名不知名的年輕人比較好認，其他的
    人除蕭金敦、丁○○外比較難認」、「綁到辛○的時候，我就打電話給他們，後
    來約蕭金敦、丁○○他們約到文心路和陝西路口，當時因時間很趕，所以沒有見
    到乙○○、癸○○」（原審卷(一)第六十八頁、二四六頁）；是丙○○將人質載至
    大湖山莊後，旋與蕭金敦外出購物，就有關看管人質辛○，衡情自由在場之被告
    丁○○等人負責，被告丁○○就其帶來之癸○○、乙○○二人，究竟有無參與看
    守人質，自較丙○○清楚，被告丁○○於九十年八月一日警詢中復已明確供稱：
    當時辛○、寅○○二人被分別隔開看管，寅○○係關在廚房內由癸○○、乙○○
    二人負責看守；與丙○○於九十年八月二十三日警局借訊時亦坦稱渠等係分組八
    別看管人質（同前偵字第一三六六三號卷第二九五頁反面八行）及於原審於稱係
    由另一組人馬負責看守寅○○等情互核相符（參原審卷(二)第十頁）；可見癸○○
    、乙○○應有參與看守寅○○之情。丙○○或基於迴護之情或因對初次見面，急
    於外出購物，於慌亂中在未遑注意癸○○、乙○○是否有在場（指在車上及大湖
    山莊別墅內），故稱未見到癸○○云云，自不能以其供詞據為被告癸○○、乙○○有利之憑據，此由丁○○自警、偵及原審聲羈一案時均明確指稱癸○○（乙○○部分，亦然）確實有去大湖山莊別墅益足徵之。
(5)、被告乙○○部分，被告乙○○確有前去耕讀園及大湖山莊廢棄別墅，於辛○轉往
    台中市○○街一○四號三樓之一拘禁時，並與沈文禧二人輪流負責看管，已據被
    告丁○○於警局、偵查中指述在卷（參見一三六六三號偵卷第七十一頁反面、七
    十四頁正面及一五三頁反面第五行）；共犯丙○○於於九十年八月一日警訊筆錄
    亦供稱在台中市○○街一○四號三樓之一時，伊、殷飛雲、乙○○三人負責看管
    等情無訛（同前第一三六六三號偵卷第七十七頁正面）；被告乙○○為檢察官訊
    問時，雖供稱：「於九十年七月二十六日晚上八時許，伊只有去「耕讀園茶藝館
    」、華美街房屋，並否認有去大湖山莊云云，然被告乙○○確有一起去大湖山莊
    別墅，已據共同被告癸○○於偵中指認在卷（同前第一三六六三號偵卷第一五七
    頁反面）；被告乙○○於九十年八月二日經檢察官聲請原審羈押時，也坦稱：「
    於九十年七月二十六日，丁○○找伊去「耕讀園茶藝館」，說要處理債務糾紛，
    後來伊到了大湖山莊別墅，見到有二個人被綁，覺得有問題就想走，但丁○○叫
    伊等一下，直到翌日才叫車讓伊回家，後來丁○○打電話給他要伊去提款等語（
    聲羈卷第十頁反面）；其於原審多次調查時復一致坦言有去華美街之房屋無訛（
    原審卷(一)第七十五頁、一五四頁、卷(二)第四頁、第五頁）；共犯丙○○亦指稱確
    有在華美街見過乙○○（原審卷(一)六十九頁、一三一頁、一五五頁、一五七頁、
    卷(二)第十一頁、三三二頁、三三三頁、本院卷(一)二四一頁）；足見被告丁○○前
    開警訊供稱將辛○押至華美街之房間時係由被告乙○○、丙○○二人輪流看守一
    節，應屬實情，堪足採信。是由被告乙○○於大湖山莊別墅內，見人質被押、事
    態嚴重之情況下，仍久待該處，事後又與癸○○一同提領人頭帳戶內之款項，迄
    辛○轉至華美街拘禁時，被告乙○○又前去該處，凡此均足見被告乙○○在大湖
    山莊時，與丁○○、丙○○、癸○○等人間就押禁人質以求贖，已有一定之犯罪
    之默契與合致，其空言不知情未參與云云，係事後避重就輕之詞，委無可採。
(6)、又查被害人辛○被綁架後所付之第一筆贖金一百萬元，在被告丁○○於九十年七
    月二十七日下午，以電話語音信箱查知廖繼順已匯款一百萬元，隨即聯絡共同被
    告己○○帶同葉福成於九十年七月二十七日下午二時許，至上開「寒舍泡茶坊」
    內等候，另一方面指示癸○○、乙○○二人攜帶如附表二編號一所示之賴文彬所
    有活期存款帳戶之存摺、印章及金融卡，前往上開「寒舍泡茶坊」與己○○、葉
    福成二人會合，迄會合後癸○○、乙○○、葉福成、己○○四人即共同搭乘計程
    車前往臺中市○○路上之遠東商業銀行，由葉福成下車進入該銀行內，填寫取款
    條並蓋用賴文彬之印章，連同存摺持以領取三十二萬元現金，另持賴文彬所有上
    開活期存款帳戶之金融卡，經由該銀行所設之自動櫃員機現金提款八萬元，及轉
    帳後再提款之方式再提領現金八萬元，共計領得現金四十八萬元，在領得四十八
    萬元現金後，癸○○即自上開領得之四十八萬元內抽取五千元，交付予己○○作
    為該次代為領款之酬勞，癸○○、乙○○隨即將四十七萬五千元帶回，交付予丁○○，丁○○再較交蕭金敦；亦據被告丁○○、癸○○、江天審自白（渠等於各
    筆錄所稱之六十八萬元，但實際係四十八萬元，已如前述，丁○○筆錄部分，參
    第一三六六三號卷第七十二頁正、反面、一五二頁正面、原審(一)第七十一頁頁、
    八十頁、癸○○部分：同前第一三六六三號偵卷第八十八頁正、反面、原審卷(一)
    七十八頁、乙○○部分：原審卷(一)第七十六頁、一二八頁、第(二)宗第三頁、第四
    頁）、共同被告己○○、葉福成供述在卷（己○○部分，見同前第一三六六三號
    偵卷第八十三頁正、反面、葉福成筆錄部分，見同前偵卷第八十五頁反面、八十
    六頁正面、第一五九頁反面，）；其後就後續之五百萬元贖款部分，被告丁○○
    又如何持0000000000號之行動電話手機，撥打Ｚ000000000
    號行動電話連絡廖繼順，告知：須於下午二時前，再匯款五百萬元至上開五個活
    期存款帳戶內，否則將無法看見辛○等語。另於同日下午一時許，由丁○○以0
    000000000號行動電話手機，撥通廖繼順之Ｚ000000000號行
    動電話後，將上開行動電話手機轉交由丙○○，由丙○○告知廖繼順：必須於當
    日下午二時前，各匯款一百萬元至上開五個銀行活期存款帳戶內，共計五百萬元
    ，如無匯入金錢，後果自己想像，經廖繼順轉知辛○之妻程鄉對後，程鄉對乃於
    九十年七月三十一日下午一時三十分許，依照指示再度以廖繼順之名義，各匯款
    一百萬元至如附表三所示賴文彬、葉福成、林芳崧、黃月香、詹惠期之活期存款
    帳戶內，共計匯款五百萬元。於同日下午二時許丁○○經以電話語音查詢，獲知
    程鄉對已依照指示各匯入一百萬元至上開五個活期存款帳戶內，共計五百萬元，
    即透過電話語音跨行轉帳之方式，分散至上開其他活期存款帳戶內，以利提款（
    此部分跨行轉帳情形詳如附表二之流程表所示），又據被告丁○○、丙○○坦承
    在卷（丁○○部分見同前偵字第一三六六三號卷第七十二頁反面、丙○○部分：
    見同前偵卷第七十七頁、第二九五頁反面、二九六頁正面）；核與證人程鄉對上
    開供詞所證先後有匯六百萬元贖款相符，可見被告等人確有利用人頭帳戶，由他
    人充冒人頭前去領款、轉帳再領錢，暨藉由語言轉帳之方式，將渠等贖人勒擄人
    所得財物加以洗錢、隱匿之犯行洵堪認定。
(7)、綜上所述，被告丁○○、丙○○二人於九十年八月一日、八月二日、八月八日
    之自白，與被害人辛○、寅○○等二人所為前揭供述暨證人廖繼順、程鄉對之證
    詞互核大致相符，與被告癸○○於九十年八月一日偵訊、及與乙○○於原審九十
    年聲羈第四二四號一案一致自白有去耕讀園，並有與丁○○前去大湖山莊之廢棄
    別墅，在大湖山莊時即知係擄人勒贖之前揭自白亦無出入。此外，尚有執行○七
    二七專案照片五幀，領款照片二幀，廣告一紙，搜索、扣押筆錄六紙，匯款回條
    五紙，匯出匯款庫款轉移回款聯（２）、取款條、不動產租賃契約書各一紙，救
    出被害人辛○時之現場照片二十四幀，事後模擬重建現場時之照片十八幀在卷可
    參。並有如附表一所示共計四十個之活期存款帳戶之四十本存摺、印章七枚及金
    融卡四十張，膠帶一袋，手銬（含鐵鍊）二付，紙箱一只，門號：000000
    0000號、0000000000號、0000000000號、00000
    00000號、0000000000號、0000000000號、0000
    000000號、0000000000號、0000000000號、000
    0000000號行動電話手機各一支（含ＳＩＭ卡），帳戶詳細資料及聯絡電
    話八張等證物扣案可資佐證。足認被告丁○○、癸○○、乙○○、丙○○等人確
    有參與本件擄人勒贖之犯行，被告丁○○事後徒言否認犯行，辯稱：前揭自白係
    遭刑求所虛構，顯係事後卸責之詞，委無足採。
、第按共同正犯之意思聯絡，不限於事前有所協議，其於行為當時，基於相互之認
    識，以共同犯罪之意思參與者，亦無礙於共同正犯之成立，其表示之方法，亦不
    以明示通謀為必要，即相互間有默示之合致，亦無不可（最高法院七十三年台上
    字第一八八六號、二三六四號判例足參）；準此，被告癸○○、乙○○既於九十
    年七月二十六日晚上，與被告丁○○、丙○○等人一同至大湖山莊，並目睹被害
    人辛○、寅○○已遭人以膠帶矇住雙眼，雙手遭人手銬反銬，行動自由被拘禁，
    其二人又坦稱當時已知係擄人勒贖之餘，仍參與看管人質、並擔任提領贖款之工
    作，可見被告乙○○、癸○○雖未實際參與擄押人質之行動，二人於耕讀園時，
    亦尚不知此次行動之目的，其二人於陪同丁○○向己○○購買人頭帳戶也不知其
    用途，但其後於大湖山莊別墅內人質被禁錮之種種跡證，既已查悉，乃基於供同
    犯罪之意思、參與看守人質、承租房屋以為拘禁辛○、並夥同己○○、葉福成一
    起辦理第一筆一百萬元贖款之跨行轉帳、領款等擄人勒贖及洗錢犯罪行為之實施
    ，足見被告癸○○、乙○○自大湖山莊起，已有共同藉拘禁人質，謀取贖款以為
    釋放人身自由之共同犯意聯絡及行為分擔，為擄人勒贖之共同正犯，就洗錢部分
    既已參與犯罪構成要件之實施，亦應同負共同正犯之責（最高法院二十八年度上
    字第二三九七號判例要旨足參）。被告癸○○空言辯稱：其不知於九十年七月二
    十九日，所承租華美街房屋，係供拘禁被害人辛○之用，亦不知於九十年七月二
    十七日下午，與乙○○會同己○○、葉福成二人所提領六十八萬元（實為四十八
    萬元）係贖金云云，及被告乙○○辯稱：不知於九十年七月二十七日下午，與乙○○會同己○○、葉福成二人所提領六十八萬元（應係四十八萬元）係贖金云云
    ，核屬避重就輕之詞，其二人所謂丁○○告以係處理債務云云，由被告丁○○等
    人始終未提出有任何對辛○、寅○○之債務憑證，被告丁○○又稱伊當時因投資
    失利，始鋌身走險，被告癸○○、乙○○就此高達數千萬元之債務，豈有可能徒
    憑空言即予輕信之理，所辯諉無足採。至被告乙○○辯稱：至華美街房屋係找丁○○聊天云云，除與被告丁○○之前揭自白不符外，被告乙○○所為供述亦先後
    不一，且與被告丙○○前揭所供歧異，顯係虛構之詞，亦諉無足採。本件被告丁○○、癸○○、乙○○及人此部分犯行，事證明確，洵堪認定。
(8)、至被告丁○○固於原審及本院一再辯稱其於九十年八月一日，曾遭姓名、年籍
    均不詳之員警刑求云云，惟被告丁○○於警局、偵查甚至原審九十年度聲羈第四
    二四一案訊問時，均一致否認有刑求之情，經原審法院向台灣台中看守所調取被
    告丁○○於九十年八月一日入所當時之健康檢查及身體內、外傷檢查紀錄，亦未
    記載被告丁○○入所時除左腹、左手肘及右膝有舊疤外，另受有何新傷，有該所
    九十一年二月二十七日中所正衛字第○九一○○○○五四五號函被告健康檢查表
    、新收（借提還押）收容人內外傷紀錄表各一紙在卷可參（原審卷(二)第六十八頁
    ～七十頁）；況被告丁○○就其如何刑求，或稱是被毛巾覆蓋頭部灌水所以沒有
    外傷，或稱乙○○有看到伊身上有傷，前後所述互有出入（本院(二)第一八四頁、
    一八六頁）；證人即被告丁○○之母賴月琴、被告癸○○於原審九十一年四月九
    日調查時，固曾分別證述稱：於九十年八月一日，看見被告丁○○為警帶入臺中
    市警察局第四分局地下室，嗣自地下室上來接受詢問時，所穿之衣服已變濕的，
    且有腳印痕跡云云（原審卷(二)第二一六頁、二一九頁）；但共同被告乙○○則供
    稱被告丁○○有告訴他被警察打，是在第四分局拘留所云云（原審卷(二)第二七頁
    ）；雖被告丁○○於原審又稱伊被警察灌水時其母親賴月琴有看到（原審卷(二)第
    四十四頁）；但殷母及癸○○二人及共犯丙○○均一致否認有親眼目睹被告丁○○遭員警刑求，賴月琴並稱丁○○曾向其表示沒有什麼事（原審卷(二)第二一六頁
    ）；證人即當日詢問被告丁○○，並製作調查筆錄之員警何信成於原審九十一年
    三月十九日調查時，復具結證稱：「我當日負責詢問被告丁○○時，他並未向我
    表示有遭到刑求，後來檢察官指揮將他自看守所借提到外面時，也是由我負責詢
    問他，從頭到尾他都沒說過他被刑求。我也沒有刑求他，我們第四分局的人沒有
    刑求他。我沒有看到丁○○走入警局之地下室，依照慣例，都是先與被告瞭解案
    情，在製作筆錄時，他的精神狀況良好，衣服不是濕的，也沒有看到他的衣服上
    有腳印。」（原審卷(二)第一五○頁）；被告丁○○復坦言何信成警員並未對伊刑
    求（原審卷(二)一四九頁）；果爾，被告丁○○倘於製成筆錄之前確遭灌水刑求，
    則其母當時人已在分局之情況下，又何以未明白告知其母以尋求救濟，倘其未參
    與犯罪，又何須於何信成警員製作筆錄自白犯罪之經過，甚至於檢察官偵訊時亦
    為大致相同之供述？且衡諸常情，一般刑事被告如有遭員警刑求逼供時，在經警
    移送由檢察官訊問時，或經檢察官聲請羈押，由承審法官訊問時，理應會向檢察
    官或法官表示曾遭員警刑求逼供，且於檢察官、法官訊問時，亦均會否認為警詢
    問時所為之供述。然被告丁○○於同日經警移送由檢察官訊問，及翌日經檢察官
    聲請原審羈押，由原審法院訊問時，均一再否認有遭員警刑求之情事，此顯與一
    般被告遭員警刑求逼供之常情不符，至被告癸○○、乙○○雖於原審、本院又稱
    其二人係因被告丁○○告知有被警刑求，害怕於借提再被刑求，才於偵查中配合
    丁○○供述承認有去耕讀園、大湖山莊云云，然二人既未在場目睹被告丁○○有
    無被刑求，癸○○所稱被告丁○○衣服濕濕的，與乙○○供稱丁○○告訴他被警
    察打一節，又互見歧異，且其三人既同時被收押，彼此為求自保已無暇及他，豈
    有可能因共犯丁○○片面告知有被刑求，即罔顧自身利害關係，挺身附合丁○○
    ，而為不利自己之供述之理！可見癸○○、乙○○二人所謂配合之詞，無法排除
    係因被告丁○○於九十年八月一日為警詢問時之自白供述，不利於其二人，故為
    圖脫免自身之刑責，而為配合被告丁○○所謂有被刑求之供述，以為自己有利之
    辯解，空言被刑求、配合丁○○供詞，應係事後卸責及附合之詞，均無可採。
、次查被害人寅○○於偵查中及原審九十年十月十五日調查時，及被害人辛○於原
    審九十年十月十五日調查時，固均為：「癸○○就是與丙○○一同於九十年七月
    二十六日晚上八時二十分許，至辛○住處，手持類似手槍之槍械一把，擄走我們
    二人之人」之指述，惟被害人此部分之指述，與被告丁○○、癸○○、乙○○及
    丙○○一致供稱被告癸○○未至被害人家中擄人一節互有出入，被害人辛○於警
    詢及偵查中，更一致供稱：不能確定被告癸○○是否是當晚至伊住處擄走伊與寅
    ○○之人等語，是被害人辛○在突遭歹徒侵入住處綁架，內心之害怕恐懼與緊張
    ，已遠非一般人所能想像，其因之無法清楚指認當時持槍之歹徒，亦情有可原；
    另被害人寅○○在被害人辛○上開住處，既即遭被告丙○○等人擄走時，在與被
    告丙○○等人短暫之衝突扭打後，雙眼旋遭以膠帶矇住，渠僅於緊張、慌亂中，
    與被告丙○○等人短暫相會之機會，難保其指訴正確無訛，再參以當日晚上與被
    告丙○○一同至被害人辛○住處，持類似手槍之槍械一把擄走被害人辛○、寅○○之姓名、年籍均不詳之成年男子，年齡約二十餘歲，與被告癸○○年紀相仿，
    被害人寅○○乃誤以為該姓名、年籍均不詳之成年男子，即係被告癸○○，亦非
    不可能，故不能因之即率認被告癸○○即為持槍行兇之歹徒。再者，被告丁○○
    、癸○○及乙○○又一致否認有持有槍枝及刀械之情，渠三人復因未實際參與擄
    人之行動，而僅在耕讀園等候會合，因之不知前去擄人之共犯是否帶有槍枝、刀
    械、衡情亦屬在所難免，自不能以同夥之不知名共犯攜有帶槍、刀械，即遽爾率
    認其三人就此槍、刀械部分，亦有共同犯意之聯絡而論以共同正犯，就寅○○於
    警局所稱有被強行餵藥致昏睡云云，因被告丁○○、癸○○、乙○○均否認知情
    ，亦無證據顯示係何人所為，故亦不能以推測之詞率為被告丁○○、癸○○、乙○○不利之認定。
、再者，證人李金華於原審九十一年二月二十六日調查時雖稱伊於案前幾天天與被
    告癸○○在一起云云（原審卷(二)第四十六頁）；與被告丁○○於警、偵查及癸○○於偵查、原審聲羈一案調查時所供有至大湖山莊別墅，隔日始行離開一節，互
    核已有不合，且證人李金華所謂伊打電話沒有人接前一星期左右，與癸○○凌晨
    時分均有會面云云，並無確切之日期可資證明，其就彼此見面之時間先稱係晚上
    八、九時，後又改稱是在凌晨一、二點，其結述內容既仍明合理之懷疑，自無從
    據為被告癸○○於九十年七月二十六日晚上並未與被告丁○○、乙○○等二人一
    同至大湖山莊之不在場證明。至證人即案發當時被告癸○○之女友黃鈺玲原審九
    十一年三月十九日調查時，固明確結稱：自九十年七月二十六日晚上七、八時許
    起有和癸○○在一起看ＣＤ、吃冰、火鍋云云（原審卷(二)第一五三頁）；惟並未
    言及有與證人李金華會面之事；證人黃鈺玲與被告癸○○係男女朋友關係，所為
    證言本有偏頗之虞，況其證言與被告丁○○、癸○○、乙○○之前揭自白亦有違
    ，與證人李金華所供癸○○於九十年七月份每天晚上大約七、八點來，十時離開
    ，在時間點上又無法吻合，自難據為有利被告癸○○之認定。
、被告丁○○雖於警詢時固稱：於二十一時「蕭仔」打電話來通知我說：事情已辦
    成「擄到兩隻」，「蕭仔」則駕乘紅色休旅車來載伊與癸○○、乙○○三人，另
    阿文（指丙○○）藍色廂型車上載有數名不男子，雙方大雅路與文心路口會合，
    伊到達後後廂車上有四名男子下車，隨即離去，伊就叫癸○○、乙○○等二人坐
    於廂型車上看管人並質，並由伊帶同由文心路往大坑路方向前進至大湖山莊廢褋
    別墅內，由伊與蕭仔、癸○○、乙○○、丙○○及一不知姓名綽號之男子負責輪
    流看管被綁架之辛○、寅○○等二人云云（同前刑警卷第七頁正面）；然被告癸○○、江天一再否認在車上有看管人質，辯稱渠等當時尚不知情等語；被告丙○○於第一次偵查時固稱：有一人從伊車上下車，與丁○○談話並上紅色車一起至
    大坑別墅去，並未提到有任何人先行離去之情形（參同前第一三六六三號偵卷第
    一五五頁反面）；另被告癸○○在九十年八月一日偵查時，就檢察官訊以：幾個
    人到別墅去？答：「我、乙○○、丙○○、及不知姓名之人，不包括被害人共有
    八、九個人（參同前第一三六六三號偵卷第一五八頁正面）；另丙○○於原審亦
    供稱該四名不詳姓名之男子負責看管辛○等情無訛（原審卷(一)第六十八頁）；可
    見與丙○○一起前去綁架人質之該四名不詳姓名之男子，並未先行下車離去，且
    有共同參與看管人質，被告丁○○於警訊所述，應係記憶錯誤所致，附此敘明。
乙、共同偽造文書部分：
一、訊據被告丁○○對於：曾於右揭時地，帶同被告癸○○一同至上開華美街房屋，
    與案外人余育昇洽談承租該房屋之事宜，嗣再將案外人蕭金敦所交付許光華國民
    身分證一張，轉交由被告癸○○持向案外人余育昇以許光華名義，承租上開華美
    街房屋之事實，及被告癸○○對於：曾與被告丁○○一同至上開華美街房屋，與
    案外人余育昇洽談承租該房屋之事宜，嗣依被告丁○○之指示，持被告丁○○所
    交付之許光華國民身分證，以許光華之名義，向案外人余育昇承租上開華美街房
    屋，並在不動產租賃契約書上，偽簽許光華之署押共計四枚，進而偽造許光華承
    租該房屋之不動產租賃契約書之私文書，並將其中一份偽造之不動產租賃契約書
    ，持以行使交付予案外人余昇育之事實均已坦白承認；證人余昇育於警局、偵查
    及原審復一致證稱該華美街之房間當時係由被告丁○○、癸○○二人前來看屋，
    由癸○○持許光華身分證簽租約（第一三六六三號偵卷第三八二頁反面、三八八
    頁反面、原審卷(二)二六六頁）；及共犯丙○○於九十年八月一日為警詢問時也供
    稱：上開華美街房屋係由丁○○所承租等情，復有不動產租賃契約書一紙在卷可
    參，雖被告乙○○、丙○○、蕭金敦及其餘不詳姓名之共犯，於承租房間並未到
    場參與，但渠等為求擄人勒贖之目的，推由被告丁○○、癸○○持蕭金敦交付之
    「許光華」身分證前往承租，並簽立不實名義之租約，以為藏匿人犯用，於渠等
    犯意聯絡之範圍內，自仍負共犯之責，被告丁○○、癸○○、乙○○此部分犯行
    事證亦臻明確，依法應予論科。
三、(1)、按被告丁○○、癸○○、乙○○犯罪後，懲治盜匪條例業於九十一年一月三
    十日，經總統以華總一義字第○九一○○○一五○八○號公布廢止；刑法增訂、
    修正條文亦於同日，經總統以華總義字第○九一○○○一五一一○號公布，並均
    自同年二月一日發生效力。按懲治盜匪條例為刑法之特別法，該條例既經廢止，
    則在該條例廢止前之盜匪案件，自應回歸普通刑法予以論罪科刑，而在該條例廢
    止之同時，刑法有關強盜罪之相關規定並經修正，故應依刑法第二條第一項之規
    定，應就修正後刑法強盜罪之相關規定與被告行為時之懲治盜匪條例第二條第一
    項第九款之規定，作新舊法比較。經綜合比較修正後之刑法第三百四十七條第一
    項（法定刑為死刑、無期徒刑或七年以上有期徒刑）與被告丁○○、癸○○、乙○○行為時之懲治盜匪條例第二條第一項第九款（法定刑為死刑）之規定後，應
    以裁判時之修正後刑法第三百四十七條第一項之規定，有利於被告丁○○、癸○○、乙○○，是依刑法第二條第一項前段規定，應適用裁判時之新法即修正後刑
    法第三百四十七條第一項之規定，對被告丁○○、癸○○、乙○○等四人論科。
(2)、核被告丁○○夥人綁架被害人以求贖，被告癸○○、乙○○於被害人被拘禁，尚
    未取得贖款前，亦參與看守人質、利用假名承租藏匿地點、領取贖款，並利用人
    頭帳戶、由提領人頭帳戶之人，提領贖款或以語音轉帳方式將賴文彬遠東銀行自
    由分行人頭戶內之贖金化整為零，以達隱匿其重大犯罪所得之財物以洗錢之所為
    ，係犯修正後刑法第三百四十七條第一項擄人勒贖罪與同法第二百十六條、第二
    百十條行使偽造私文書罪、洗錢防制法第九條第一項洗錢罪。被告丁○○、癸○○、乙○○與丙○○、蕭金敦及另四名姓名、年籍均不詳之成年男子就上開擄人
    勒贖、行使偽造私文書、洗錢防制法之犯行互有犯意聯絡行為分擔，為共同正犯
    。雖公訴人就被告等人所為洗錢防制法、共同偽造私文書並據以行使之犯行部分
    ，未據起訴，但業於起訴書事實欄內就被告等人如何洗錢之流程已詳敘，該洗錢
    防制法、行使偽造私文書之犯行，與檢察官業已起訴之擄人勒贖又互有方法結果
    之牽連關係，依裁判上一罪「起訴一部效力及於全部」及「審判不可分」之法則
    ，本院自得一併加以審究；次查被告丁○○、癸○○、乙○○等人共同偽造許光
    華署押之行為，為共同偽造私文書之階段行為，而共同偽造私文書之低度行為，
    復為嗣後共同持以行使之高度行為所吸收，均不另論罪。被告癸○○、丁○○、
    乙○○等擄人勒贖一夥人，於七月二十七日程鄉對匯入第一筆贖金時，即由癸○○、乙○○偕同己○○、葉福成前後去遠東銀行、中興銀行、泛亞銀行提領贖款
    、轉帳後再利用提款機領錢及之行為，及後續於程鄉對各匯一百萬元至附表三之
    帳戶後，又利用語音轉帳之方式，接連將各人頭戶內之錢化整為零，以達掩飾、
    隱藏其等不法犯罪所得財產之目的，均無非係達其單日洗錢之接續動作，應各論
    以一罪，被告丁○○、癸○○、乙○○等人前後二次洗錢犯行時間緊接、犯罪構
    成要件相當，顯係基於概括犯意而為之，為連續犯，應以洗錢一罪論。被告丁○○、癸○○、乙○○所犯上開行使偽造私文書罪、洗錢防制法及擄人勒贖各罪間
    ，互有方法、結果之牽連關係，為牽連犯，應依刑法第五十五條規定，從一較重
    之共同擄人勒贖罪論斷。被告丁○○、癸○○、乙○○等人共同以一擄人勒贖行
    為，同時擄取被害人辛○、寅○○二人，觸犯擄人勒贖二罪，為想像競合犯，應
    依刑法第五十五條規定，從一情節較重之擄取被害人辛○之擄人勒贖一罪論斷。
    至被告壬○○可預見將附表一編號五～四十號之人頭帳戶出賣予他人，將使他人
    為犯罪行為後，供匯款收受因犯罪所得財物以進行洗錢之用，仍基於幫助洗錢之
    不確定故意，出售人頭帳戶予己○○再由己○○轉售予丁○○，係犯洗錢防制法
    第九條第一項、刑法第三十條幫助洗錢罪，並依從犯之規定減輕其刑。至被告己○○初雖只有幫助之犯意，但於出賣活期存款帳戶後，復與葉福成共同代為提領
    款項、至自動提款機領錢、先跨行轉帳再以金融卡領款，顯已參與洗錢構成要件
    行為之實施，核犯洗錢防制法第九條第一項洗錢罪。其與被告丁○○、癸○○、
    乙○○及葉福成，就第一筆一百萬元之洗錢部分，互有犯意聯絡行為分擔為共同
    正犯，另其於二十七日當日前後至遠東銀行、中興銀行、泛亞銀行提領贖款，無
    非係達其洗錢之接續動作，應只論以一洗錢罪。
(3)、又查被告丁○○於八十年間，曾因違反妨害兵役治罪條例案件及違反槍砲彈藥刀
    械管制條例案件，經分別判處有期徒刑十月、三年確定，復經臺灣臺東地方法院
    以八十二年度聲字第三二九號刑事裁定應執行有期徒刑三年八月確定，於八十二
    年一月二十八日入監執行，於八十四年三月四日假釋出獄，嗣經撤銷假釋，於八
    十六年九月六日入監執行殘刑一年六月五日，甫於八十七年五月七日假釋出獄，
    而於八十八年六月十四日假釋期滿視為執行完畢；被告癸○○曾因竊盜案件，經
    臺灣高等法院於八十六年十月二十七日，以八十六年度上易字第五二二三刑事判
    決判處有期徒刑七月確定，甫於八十七年九月五日執行完畢；被告乙○○曾因違
    反毒品危害防制條例案件，經原審法院於八十八年四月二日，以八十八年度訴字
    第三五六號刑事判決判處有期徒刑十月確定，甫於九十年四月二日執行完畢；此
    有台灣台中地方法院檢察署刑案資料查註紀錄表、臺灣高等法院被告全國前案紀
    綠表紙在卷可參，被告丁○○、癸○○、乙○○於有期徒刑執行完畢後之五年以
    內，再犯本件有期徒刑以上之罪，均為累犯，均應依刑法第四十七條規定，加重
    其刑。但被告丁○○、癸○○、乙○○所共犯擄人勒贖罪部分，就死刑及無期徒
    刑部分，依法不得加重其刑。
(4)、原審因之予以論科固非無見，但被告癸○○、乙○○於原審聲羈一案調查時即
    坦承其二人初不知係擄人勒贖至大湖山莊別墅始知情，此外並無證據足以證明其
    二人於前去耕讀園之初，即有共同擄人勒贖之共同犯意，原審就其二人何時與被
    告丁○○、蕭金敦、丙○○等人於何時形成共同擄人勒贖之犯意聯絡，未予敘明
    被告癸○○、乙○○及丁○○等人利用人頭帳戶達到掩飾、藏匿擄人勒贖犯罪
    所得之洗錢行為，與所犯擄人勒贖罪間互有方法結果之牽連關係，漏未論罪，
    被告己○○、壬○○販售、提供附表一編號一～四十之人頭帳戶予丁○○時，因
    被告丁○○、癸○○、乙○○等一夥人當時並未著手於贖人勒贖之實施，尚無洗
    錢防制法重大犯罪所得之財物可言，縱被告丁○○、癸○○及乙○○等人其後果
    利用其二人提供之人頭帳戶，作為掩飾及隱匿渠等擄人勒贖所得之用，但被告己○○、壬○○於事前提供人頭帳戶之所為，係屬構成要件以外之單純幫助行為，
    被告己○○其後與葉福成又與癸○○、乙○○提款轉帳，則因已參與洗錢犯行之
    實施，始應論以正犯，原審未予區別，一律論以洗錢之共同正犯，適用法則亦有
    未洽；又證人余昇育於原審已證實伊當時在簽約時沒有特別留意照片是否為癸○○（原審卷(二)第二六六頁）；被告丁○○、癸○○復否認有何變造許光華身分
    證之情，該身分證又未扣案，就其來源及有無變造照片一節即無法進一步查證，
    故不能單憑被告癸○○利用許光華之名簽約，即率認該身分證係經變造而論以行
    使變造特種文書罪（此部分亦未據公訴人起訴），原審就此部分遽為有罪之認定
    ，亦有未洽，檢察官於原審聲請併案部分，難認與本案有罪判決部分有連續犯
    之裁判上一罪關係（理由詳后五所載）；原審未予退卷，併予審判並科處被告壬○○以連續洗錢罪，就附表一編號四十一、四十二不另為無罪諭知，亦疏未說明
    ，均有未洽，被告丁○○、癸○○、乙○○上訴意旨空言否認犯罪固無足取，但
    原審就被告丁○○、癸○○、乙○○、壬○○、己○○部分之判決既有瑕疵可指
    ，自應由本院予以撤銷改判，並審酌：被告丁○○、癸○○、乙○○均正值年輕
    力壯，竟不思腳踏實地，憑本事循正途賺取金錢，以回饋社會，反而泯滅良知，
    胡作非為，為謀不法之財物，擄走被害人辛○及寅○○，並向被害人辛○之家屬
    勒取高達五千萬元之巨額贖金，使被害人辛○、寅○○之身心遭受重大打擊，內
    心之無助、驚慌與害怕，更遠非一般人所能想像，其中被害人辛○復被威脅須籌
    集贖款，被告癸○○、乙○○、殷雲等一夥人之行為顯已嚴重危害社會治安，破
    壞社會秩序，惡性重大，被告丁○○犯罪情節較被告癸○○、乙○○二人為重，
    及其犯罪實際所得，另被告己○○、壬○○均因貪圖利益，出賣存款帳戶供他人
    ，不僅使不法犯罪集團得以遂行犯罪行為，提供其等洗錢之助力，亦使不法犯罪
    者得以隱匿真實身份，逃避檢警之追緝，使犯罪之人愈發肆無忌憚，助長犯罪之
    猖獗，情節非屬輕微，所為均已嚴重危害社會治安，而被告己○○係以在報紙刊
    登廣告之方式，大量低價收購活期存款帳戶，再加以高價出售，惡性重大；被告
    壬○○向賴文彬、林芳崧、黃月香、詹惠期、王仁宏及蔡佩珊等六人購買活期存
    款帳戶後，再轉售予被告己○○，惡性亦非輕；暨被告丁○○犯罪後於警詢、檢
    察官初訊及本院受理羈押訊問時，坦承犯行，但嗣後於偵查及原審、本院調查、
    審理時，翻異前詞，否認犯行，被告癸○○、乙○○二人犯罪後，僅坦承為部分
    行為，該三人事後未見悔意，被告己○○、壬○○於犯罪後均坦承有買賣帳戶之
    犯行，僅辯稱：不知買賣帳戶屬違法之行為云云等一切情狀，分別量處如主文第
    二、三、四、五、六項所示之刑，並宣告被告殷雲褫奪公權終身，被告癸○○、
    乙○○各褫奪公權七年以示懲儆。
(5)、末查：扣案之如附表一至四十所示共計四十個之活期存款帳戶之四十本存摺、及
    金融卡四十張、蔡佩珊、葉福成、黃月香、詹惠期、王仁宏、賴文彬、林芳崧印
    章各一枚、計七枚（參原審卷(一)第一○一～一○四頁），膠帶一袋，手銬（含鐵
    鍊）二付，手錶鑰匙一支，紙箱一只，帳戶詳細資料及聯絡電話八張，及門號：
    0000000000號、0000000000號、0000000000號
    、0000000000號、0000000000號行動電話手機各一支（含
    ＳＩＭ卡），均係被告丁○○所有，門號：0000000000號行動電話手
    機一支（含ＳＩＭ卡）係被告癸○○所有，門號：0000000000號行動
    電話手機一支（含ＳＩＭ卡）係被告丙○○所有，門號：0000000000
    號行動電話手機一支（含ＳＩＭ卡）係被告乙○○所有，且均供被告丁○○、癸○○、乙○○及丙○○等共犯擄人勒贖犯罪所用之物，業據被告丁○○、癸○○
    、乙○○及丙○○等四人分別供承在卷；另扣案之門號：0000000000
    號行動電話手機一支（含ＳＩＭ卡）係被告壬○○所有，門號：0000000
    000號行動電話手機一支（含ＳＩＭ卡）係被告己○○所有，且分別供被告壬○○、己○○二人共同犯罪所用，亦據被告己○○、葉福成二人分別供承在卷；
    被告癸○○於不動產租賃契約書上所偽造之許光華署押共計四枚（一式二份，每
    份二枚），應依刑法第二百十九條規定，宣告沒收。再者，被告己○○、壬○○
    出售人頭帳戶之時，被告丁○○等人尚未著手於擄人勒贖之犯行，尚無重大犯罪
    所得之財物，故其二人收受之酬勞十三萬五千元（己○○部分，包括販賣活期存
    款帳戶之十三萬元加上代為提領款項之酬勞五千元）、七萬二千元（壬○○部分
    ，以十六個活期存款帳戶乘以二千元），故不能依洗錢防制法第十二條第一項前
    段規定，宣告沒收，但就第一筆一百萬元贖金部分，於程鄉對以廖繼順之名於二
    十七日當天匯至丁○○等擄人勒贖一夥人指定之帳戶後，即由丁○○囑咐癸○○
    、乙○○偕同被告己○○、葉福成以提領、跨行轉帳再領款暨自動提款機領款之
    方式洗錢，雖該一百萬元業經被告丁○○等擄人勒贖一夥人花用（按丁○○、癸○○及乙○○因從一重依擄人勒贖罪處斷之結果，從刑部分自無法依刑法第三十
    八規定諭知以財產抵償），但依洗錢防制法第十二條第一項後段規定，仍應就被
    告己○○部分諭知如全部或一部不能沒收時，以己○○之財產抵償之（至被告丁○○、乙○○及癸○○三人，應從一重適用刑法擄人勒贖罪處斷，從刑亦應一併
    適用刑法之相關規定，而不得割裂適用，又因刑法第三十八條並無以財產抵償之
    規定，故不予宣告）。至附表三所示，五百萬元贖金之部分，因未及提領即遭警
    查獲並涷結戶頭，依法應發還予被害人辛○，故不予沒收。
(6)、公訴意旨另以：於上開擄人勒贖之過程中，被害人寅○○所有皮包一只（內有
    現金一萬二千元、國民身分證及駕照等物品），曾遭案外人蕭金敦等人搜身，強
    行取走，並認該部分犯行為擄人勒贖犯行之一部，不另論罪云云，如附表一編
    號四十一、四十二所示之人頭帳戶業經被告壬○○、己○○出售予丁○○，故認
    該部分亦涉有洗錢防制法之罪嫌云云，然就皮包部分，訊據被告丁○○、癸○○、乙○○均堅詞否認有強取被害人寅○○所有皮包一只之犯行，且其三人及共
    犯丙○○為警查獲時，亦未扣得被害人寅○○所有上開皮包。且依被害人寅○○
    於偵查中之指述，渠當時因遭膠帶矇住雙眼，致未能明確指認該只皮包係遭何人
    搜身並強行取走，此外，復查無其他積極之證據，足認被告丁○○、癸○○、乙○○，除擄人勒贖外，確有為此部分之犯行，就此一擄人勒贖以外另行起意部分
    之犯行，與其餘未到案之共犯間，是否確有犯意之聯絡及行為之分擔，自尚難徒
    憑被害人寅○○惟一之指述，即率認被告丁○○、癸○○、乙○○確有公訴人所
    指該部分犯行，但因公訴人就此部分認係勒贖財物之行為繼續中，取走被害人財
    物之行為，應為擄人勒贖行為之一部分，不另為無罪之諭知。次就附表一編號
    四十二所示之帳戶（即起訴書附表二之帳戶），乃被告壬○○、蔡佩珊以自己名
    義開立之帳戶，並放在己○○處尚未售出，於己○○住處被查扣者，此業據被告
    己○○於九十年八月一日警訊時供明：蔡佩珊、壬○○上海商業銀行存摺、印章
    、提款卡係伊向壬○○以四千元買的，並在伊位於台中市○○路三十八號八樓之
    十住處被查扣（同前一三六六三號偵卷第八十三頁反面倒數第一至第五行），於
    原審也供稱人頭伊只認識葉福成，其他都是壬○○去找的，起訴書應該有二本不
    是伊賣的，其中有二本是在伊家七被查獲，那二本是壬○○放在伊處的（原審(二)
    第十八頁）；被告壬○○亦坦稱：伊買了六個人頭帳戶，伊自己那天也有辦，因
    為帳戶已足夠，伊自己的就沒有用（（原審(二)一○三、一○四頁）；另附表一編
    號四十一所示之蔡佩珊所有帳戶，則因伊缺錢向己○○借錢抵押用的等情無訛（
    同前第一三六六三號偵卷第四○一頁）；次查附表一編號四十一、四十二之帳戶
    存摺、印章、金融卡確係在被告己○○上開住處被查扣，亦有台中市警察局第四
    分局扣押筆錄、扣押物品目錄表足參，與附表一編號一～四十係在丙○○處查獲
    者不同，被告丁○○並供稱伊係以十三萬元購買四十本人頭戶業如前述，是該編
    號四十一、四十二之存摺、印章及金融卡既未及售出，即為警查獲，被告己○○
    、壬○○主觀上雖可預見該二本帳戶日後出售予他人時，將被使用於隱匿財產上
    犯罪所得之用，但實際上該二本帳戶並未售出，亦無正犯可言，上開附表一編號
    四十一及四十二號之帳號，復係蔡佩珊、壬○○各以自己之名所開立者，並非他
    人假冒蔡佩珊、壬○○之名所冒領者，而單純持有自己或他人名義所開立之存摺
    、印章及金融卡，縱其動機不良，亦不構成犯罪，被告己○○、壬○○此部分應
    不成立犯罪，但因公訴人認此部分與被告己○○、壬○○前開論罪科刑部分，為
    同一犯罪事實之一部分，故不另為無罪之諭知，均附此說明。
五、(1)、檢察官於原審移送併案審理意旨略以：被告己○○基於同一洗錢之概括犯意
    ，於九十年七月十八日下午，在臺中市○○路之豪華戲院附近，向被告壬○○以
    二千元之代價，購買如附表一編號四十二所示之活期存款帳戶之存摺一本、印章
    一枚及金融卡一張。嗣於九十年八月一日凌晨五時許，由檢察官指揮警員逕行搜
    索臺中市○○路三八號八樓之十，當場逮捕被告己○○，並扣得被告壬○○所有
    如附表一編號四十二所示之活期存款帳戶之存摺一本、印章一枚及金融卡一張。
    另於九十年七月間，被害人即誠耘企業股份有限公司之負責人蔡健勳自中國時報
    之分類廣告上，得知「朋馳、寶馬新車大拍賣」之廣告訊息，乃依廣告刊登之電
    話號碼去電詢問，由自稱「小李」之姓名、年籍均不詳之成年男子告知欲購買新
    車，須先至上海商業銀行辦理指定語音轉帳之活期存款帳戶，作為將來汽車成交
    後之付款使用，致被害人蔡健勳陷於錯誤，指示被害人即上開公司之職員林敏於
    九十年七月二十四日上午十一時許，至上海商業銀行松山分行，以被害人林敏之
    名義，開立帳戶號碼：00000000000000號活期存款帳戶，並指定
    得以電話語音轉帳方式，將該帳戶內存款直接轉匯至約定之如附表八所示被告壬○○所有之活期存款帳戶內，復於同日下午二時三十分許，匯款一百十萬元存入
    上開帳戶號碼：00000000000000號活期存款帳戶內，作為將來給
    付車款之用。詎於九十年七月二十五日上午，上開帳戶號碼：00000000
    000000號活期存款帳戶內預備用以向「小李」購買二○○一年份、朋馳廠
    牌Ｅ二四○（Ａ）款式汽車之一百十萬元存款，已遭不詳之人以語音轉帳之方式
    ，匯至被告壬○○所有如附表一編號四十二所示之活期存款帳戶內，但被害人蔡
    健勳事後卻遲遲無法聯絡「小李」交付上開汽車，始知受騙；
(2)、另九十二年偵字第七六六五號移送意旨亦以：九十年十月五日王勃風見中國時報
    夾贈之廣告單上刊登「急貸便」廣告，即依該廣告所載，由王美慧申請使用之「
    0000000000號」行動電話號碼，與真實姓名年籍不詳、自稱「陳先生
    」之人聯絡貸款事宜，「陳先生」向王勃風誆稱需先繳交手續費，使王勃風不疑
    有他，即匯款二萬三千五百元至蔡佩珊之郵局帳戶（局號：000000－0、
    帳號：000000－0號），嗣告訴人因均未能貸得款項，始知受騙，因認被
    告己○○、壬○○此部分均涉有洗錢防制法第九條第一項洗錢罪嫌云云。
(3)、惟查：就檢察官於原審聲請併案之部分，前開如附表一編號四十二所示之活期存
    款帳戶，被告壬○○於交付予被告己○○前，雖曾經由被告壬○○出售予姓名、
    年籍均不詳之成年男子，但因該名成年男子嗣後並未依約前來拿取存摺、印章及
    金融卡，被告壬○○遂將之轉而寄放交付予被告己○○，由被告己○○伺機出賣
    他人。惟在被告己○○未及出賣他人之前，即於右揭時地，為警查獲之事實，已
    據被告壬○○於原審及本院審理時，供承無訛，核與被告己○○於原審、本院審
    理時之供述相符，並有搜索扣押筆錄一紙、附表一編號四十二所示之活期存款帳
    戶之存摺一本、及壬○○印章一枚及金融卡一張扣案可資佐證，次查，被害人蔡
    健勳係在九十年七月二十四日指示該公司職員林敏前上海商業銀行松山分行轉帳
    一百萬元至壬○○前開附表一編號四十二之帳戶內，此業據林敏證述在卷（九十
    一年度偵字第一三七七號卷影本）；顯在本件擄人勒贖等案發之前，可見被告壬○○所稱伊事先有將帳號、語音密碼告訴該不詳姓名之男子應屬實情。惟被告壬○○固將帳戶號碼及密碼先行告知上開欲購買活期存款帳戶之姓名、年籍均不詳
    之成年男子，並與該成年男子約定交付存摺、印章及金融卡之時間、地點，最後
    因該成年男子未依約前來與壬○○見面，並交付金錢予壬○○，致壬○○始終以
    雙方買賣交易尚未完成，並認對方應不致利用語言系統為轉帳等之行為，遂將該
    存簿、印章及金融卡放在己○○處以待出售，已據被告壬○○供明在卷，可見其
    主觀上並無幫助該不詳姓名男子洗錢之不法認識與犯意，否則將來無異「一帳戶
    兩賣」，徒增糾紛，被告壬○○、己○○辯稱其二人此部分並無犯意，核屬有據
    ，堪予採信。
(4)、第按洗錢防制法第三條就所謂之「重大犯罪」，係採列舉之規定，雖犯詐欺為常
    業及重利為常業者均屬該條規範之罪名，但被告壬○○、己○○就上開併案之(1)
  部分，所謂不詳姓名、年籍之使用人，究係何人、來歷、背景如何、有無職業、
    收入如何，是否藉詐欺犯為業，或偶一為之、次數及期間各如何，均無其他積極
    之事證足以證明該男子所犯係犯常業詐欺之罪，是在正犯未查獲之情形下，自難
    單憑被告壬○○有將帳戶號碼及語音密碼告知該不詳姓名之男子並指稱伊帳戶存
    摺、印章及金融卡係交給己○○，即率認其二人就其部分應成立幫助常業詐欺之
    洗錢罪。至就前開併案(2)之部分，蔡佩珊及壬○○固稱係蔡佩珊所有之前開新社
    鄉郵局帳戶係以二千五百元之代價交給己○○（台北地檢署九十一年度他字第三
    六二六號第三十七頁反面、第四十頁反面）；但被告己○○於本院審理庭則稱：
    伊記得伊當時人頭帳戶存摺等均被警查扣，不知為何會如此等語；經查有關蔡佩
    珊所有上開新社鄉郵局提領款之錄影帶，因已逾保存期限已無可考（參見同前台
    北地檢署他卷第二十八頁）；故無法查證被害人王勃風口中所謂之「陳代書」、
    「蔡佩珊」是否即為被告己○○或壬○○其中一人及是否為蔡佩珊本人均無佐證
    可查，正犯為何人亦未獲案，縱被告己○○、壬○○確有將蔡佩珊之郵局存摺、
    印章及金融卡等租售予他人，但在正犯尚未被查獲之前，其是否係犯刑法第三百
    四十五條常業重利罪及洗錢防制法之罪已乏實證可查，自不能遽以洗錢或幫助洗
    錢罪相繩，上開併案部分與被告己○○、壬○○右揭論罪科刑部分均難認有何連
    續犯之關係，本院就上開併案部分，無從逕予審理，至被告壬○○、己○○就檢
    察官聲請併案是否涉犯幫助詐欺或重利等罪，宜退回檢察官另行處理。
據上論斷，應依刑事訴訟法第三百六十九條第一項前段、第三百六十四條、第二百九
十九條第一項前段、洗錢防制法第九條第一項、第十二條第一項後段，刑法第十一條
前段、第二條第一項前段、第二十八條、第五十六條、第二百十六條、第二百十條、
、（修正後）第三百四十七條第一項、第三十條、第五十五條、第四十七條、第三十
七條第一項、第二項、第三十八條第一項第二款、第二百十九條，判決如主文。
本案經檢察官丑○○到庭執行職務。
中      華      民      國      九十二     年     六      月    十二    日
                                    臺灣高等法院臺中分院刑事第七庭
                                          審判長法  官  林  榮  龍
                                                法  官  江  錫  麟
                                                法  官  謝  說  容
右正本證明與原本無異。
如不服本判決應於收受送達後十日內向本院提出上訴書狀，其未敘述上訴之理由者並
得於提起上訴後十日內向本院補提理由書（均須按他造當事人之人數附繕本）。
                                                書記官  金  珍  華
中      華      民      國      九十二     年     六      月    十六    日
附錄論罪科刑法條：
刑法第二百十條：
偽造、變造私文書，足以生損害於公眾或他人者，處五年以下有期徒刑。
刑法第二百十六條：
行使第二百十條至第二百十五條之文書者，依偽造、變造文書或登載不實事項或使登
載不實事項之規定處斷。
刑法第三百四十七條第一項：
意圖勒贖而擄人者，處死刑、無期徒刑或七年以上有期徒刑。
洗錢防制法第九條第一項：
洗錢者，處五年以下有期徒刑，得併科新臺幣三百萬元以下罰金。
                                                                        Ｉ
附表一：人頭帳戶之銀行及帳號資料表
┌──┬───┬────────────┬──────────┬──┬──┐
│編號│ 姓名 │  銀    行    名    稱  │    帳        號    │數量│備考│
├──┼───┼────────────┼──────────┼──┼──┤
│ 一 │葉福成│聯信商業銀行公益分行    │000-000-00000000    │ 一 │    │
├──┼───┼────────────┼──────────┼──┼──┤
│ 二 │葉福成│三信商業銀行營業部      │00-0-0000000        │ 一 │    │
├──┼───┼────────────┼──────────┼──┼──┤
│ 三 │葉福成│中興商業銀行台中分行    │000-000-000000      │ 一 │    │
├──┼───┼────────────┼──────────┼──┼──┤
│ 四 │葉福成│遠東商業銀行公益分行    │000-000-0000000-0   │ 一 │    │
├──┼───┼────────────┼──────────┼──┼──┤
│ 五 │林芳崧│聯信商業銀行繼光分行    │000-000-00000000    │ 一 │    │
├──┼───┼────────────┼──────────┼──┼──┤
│ 六 │林芳崧│慶豐商業銀行台中分行    │000-00-000000-0-00  │ 一 │    │
├──┼───┼────────────┼──────────┼──┼──┤
│ 七 │林芳崧│華南銀行台中民權路分行  │000-00-000000-0     │ 一 │    │
├──┼───┼────────────┼──────────┼──┼──┤
│ 八 │林芳崧│台中商業銀行營業部      │000-00-0000000      │ 一 │    │
├──┼───┼────────────┼──────────┼──┼──┤
│ 九 │林芳崧│交通銀行台中分行        │000-00-000000-0     │ 一 │    │
├──┼───┼────────────┼──────────┼──┼──┤
│ 十 │林芳崧│上海商業銀行台中分行    │00000000000000      │ 一 │    │
├──┼───┼────────────┼──────────┼──┼──┤
│十一│王仁宏│華信商業銀行台中分行    │000-000-0000000-0   │ 一 │    │
├──┼───┼────────────┼──────────┼──┼──┤
│十二│王仁宏│中興商業銀行民權分行    │000-00-0000000      │ 一 │    │
├──┼───┼────────────┼──────────┼──┼──┤
│十三│王仁宏│彰化銀行總行營業部      │0000-00-00000-000   │ 一 │    │
├──┼───┼────────────┼──────────┼──┼──┤
│十四│王仁宏│泛亞商業銀行民權分行    │000-000-00000-0     │ 一 │    │
├──┼───┼────────────┼──────────┼──┼──┤
│十五│王仁宏│亞太商業銀行營業部      │0000-00-00000-0-0   │ 一 │    │
├──┼───┼────────────┼──────────┼──┼──┤
│十六│王仁宏│合作金庫銀行台中分行    │0000-000-000000     │ 一 │    │
├──┼───┼────────────┼──────────┼──┼──┤
│十七│詹惠期│上海商業銀行台中分行    │00000000000000      │ 一 │    │
├──┼───┼────────────┼──────────┼──┼──┤
│十八│詹惠期│慶豐商業銀行台中分行    │000-00-000000-0-00  │ 一 │    │
├──┼───┼────────────┼──────────┼──┼──┤
│十九│詹惠期│台中商業銀行營業部      │000-00-0000000      │ 一 │    │
├──┼───┼────────────┼──────────┼──┼──┤
│二十│詹惠期│三信商業銀行營業部      │00-0-0000000        │ 一 │    │
├──┼───┼────────────┼──────────┼──┼──┤
│二一│詹惠期│交通銀行台中分行        │000-00-000000-0     │ 一 │    │
├──┼───┼────────────┼──────────┼──┼──┤
│二二│詹惠期│華南銀行台中民族路分行  │000-00-000000-0     │ 一 │    │
├──┼───┼────────────┼──────────┼──┼──┤
│二三│賴文彬│泛亞商業銀行中港分行    │000-000-00000-0     │ 一 │    │
├──┼───┼────────────┼──────────┼──┼──┤
│二四│賴文彬│台中商業銀行儲蓄部      │000-00-0000000      │ 一 │    │
├──┼───┼────────────┼──────────┼──┼──┤
│二五│賴文彬│華信商業銀行台中分行    │000-000-0000000-0   │ 一 │    │
├──┼───┼────────────┼──────────┼──┼──┤
│二六│賴文彬│三信商業銀行營業部│00-0-0000000        │ 一 │    │
├──┼───┼────────────┼──────────┼──┼──┤
│二七│賴文彬│遠東商業銀行自由分行    │00000000000000      │ 一 │    │
├──┼───┼────────────┼──────────┼──┼──┤
│二八│賴文彬│中興商業銀行台中分行    │000-000-000000      │ 一 │    │
├──┼───┼────────────┼──────────┼──┼──┤
│二九│黃月香│上海商業銀行台中分行    │00000000000000      │ 一 │    │
├──┼───┼────────────┼──────────┼──┼──┤
│三十│黃月香│慶豐商業銀行台中分行    │000-00-000000-0-00  │ 一 │    │
├──┼───┼────────────┼──────────┼──┼──┤
│三一│黃月香│華南銀行台中民族路分行  │000-00-000000-0     │ 一 │    │
├──┼───┼────────────┼──────────┼──┼──┤
│三二│黃月香│交通銀行台中分行        │000-00-0000000      │ 一 │    │
├──┼───┼────────────┼──────────┼──┼──┤
│三三│黃月香│台中商業銀行營業部      │000-00-000000-0     │ 一 │    │
├──┼───┼────────────┼──────────┼──┼──┤
│三四│黃月香│聯信商業銀行營業部      │000-000-00000000    │ 一 │    │
├──┼───┼────────────┼──────────┼──┼──┤
│三五│蔡佩珊│台中商業銀行台中分行    │000-00-0000000      │ 一 │    │
├──┼───┼────────────┼──────────┼──┼──┤
│三六│蔡佩珊│中興商業銀行民權分行    │000-00-0000000      │ 一 │    │
├──┼───┼────────────┼──────────┼──┼──┤
│三七│蔡佩珊│泛亞商業銀行民權分行    │000-000-00000-0     │ 一 │    │
├──┼───┼────────────┼──────────┼──┼──┤
│三八│蔡佩珊│交通銀行台中分行        │000-00-0000000      │ 一 │    │
├──┼───┼────────────┼──────────┼──┼──┤
│三九│蔡佩珊│華信商業銀行台中分行    │000-000-0000000-0  │ 一 │    │
├──┼───┼────────────┼──────────┼──┼──┤
│四十│蔡佩珊│三信商業銀行營業部      │00-0-0000000        │ 一 │    │
├──┼───┼────────────┼──────────┼──┼──┤
│四一│蔡佩珊│上海商業儲蓄銀行台中分行│00000000000000      │ 一 │    │
├──┼───┼────────────┼──────────┼──┼──┤
│四二│壬○○│上海商業儲蓄銀行台中分行│000-00-0000000      │ 一 │    │
└──┴───┴────────────┴──────────┴──┴──┘
附表二：
┌─────────────────────────────────┬──┐
│ 0727廖繼順匯入賴文彬帳戶流程表                                   │備考│
├────────┬──┬─────────────────────┼──┤
│賴文彬          │現  │十貳萬元一次                            │    │
│遠東商業銀行    │金  │自動提款機提領萬元一次、貳萬元一次      │    │
│自由分行        │提  │            │    │
│ 000000000 00000│領  │                                          │    │
│新台幣壹佰萬    ├──┼─────────┬───────────┼──┤
│帳戶餘額        │    │賴文彬            │九十年七月三十日自動提│    │
│23萬元          │跨  │中興商業銀行      │款機提款：            │    │
│                │行  │台中分行          │參萬元六次            │    │
│                │轉  │ 000-000-000000   │壹萬元一次            │    │
│                │帳  │新台幣貳拾萬元    │柒仟元一次            │    │
│                │    │                  │跨行轉帳參仟元一次    │    │
│                │    │                  │帳戶餘額93元          │    │
│                │    ├─────────┼───────────┼──┤
│                │    │賴文彬            │九十年七月三十日自動提│    │
│                │    │泛亞銀行中港分行  │款機提款；            │    │
│                │    │000-000-00000     │參萬元三次  │    │
│                │    │                  │跨行轉帳：壹萬元一次  │    │
│                │    │                  │帳戶餘額100105元      │    │
│                │    ├─────────┼───────────┼──┤
│                │    │賴文彬            │九十年七月二十七日自動│    │
│                │    │台中商業銀行儲蓄部│機提款：              │    │
│                │    │ 000-00-0000000   │二萬元計四次          │    │
│                │    │新台幣貳拾萬元    │同年月二十八日自動提機│    │
│                │    │                  │提款：                │    │
│                │    │                  │參萬元三次            │    │
│                │    │                  │貳萬元一次            │    │
│                │    │                  │壹萬元一次            │    │
│                │    │                  │                      │    │
└────────┴──┴─────────┴───────────┴──┘
附表三：
┌─────────────────────────────────┬──┐
│ 0731廖繼順匯入賴文彬帳戶流程表                                   │備考│
├────────┬──┬─────────────────────┼──┤
│賴文彬          │    │賴文彬                                    │    │
│遠東商業銀行    │跨  │中興商業銀行台中分行 000-000-000000       │    │
│自由分行        │行  │新台幣參拾萬元                            │    │
│ 00000000000000 │轉  │帳戶餘額300093元                          │    │
│新台幣壹佰萬    │帳  ├─────────────────────┼──┤
│帳戶餘額        │    │賴文彬                                    │    │
│ 399987元       │    │台中商業銀行儲蓄部 000-00-0000000         │    │
│                │    │新台幣參拾萬元                            │    │
│                │    │帳戶餘額0000000元                         │    │
├────────┴──┴─────────────────────┼──┤
│ 0731廖繼順匯入葉福成帳戶流程表                                   │備考│
├────────┬──┬─────────────────────┼──┤
│葉福成          │    │葉福成                                    │    │
│遠東商業銀行    │跨  │聯信商業銀行公益分行 000-000-00000000     │    │
│公益分行        │行  │新台幣貳拾伍萬元                          │    │
│000-0000000000-0│轉  │帳戶餘額250048元                          │    │
│新台幣壹佰萬    │帳  ├─────────────────────┼──┤
│帳戶餘額        │    │葉福成                                    │    │
│ 349954元       │    │三信商業銀行營業部 00-0-0000000           │    │
│                │    │新台幣貳拾萬元                            │    │
│                │    │帳戶餘額200044元                          │    │
│                │    ├─────────────────────┼──┤
│                │    │葉福成                                    │    │
│            │    │中興商業銀行台中分行 000-000-000000       │    │
│                │    │新台幣貳拾萬元                            │    │
│                │    │帳戶餘額200100元                          │    │
├────────┴──┴─────────────────────┼──┤
│ 0731廖繼順匯入林芳崧帳戶流程表                                   │備考│
├────────┬──┬─────────────────────┼──┤
│林芳崧          │語  │林芳崧                                    │    │
│聯信商業銀行    │音  │華南銀行台中民族路分行 000-00-000000-0    │    │
│繼光分行        │轉  │新台幣拾伍萬元                            │    │
│000-000-00000000│帳  │帳戶餘額 150100元                         │    │
│新台幣壹佰萬    │    ├─────────────────────┼──┤
│帳戶餘額        │    │林芳崧                                    │    │
│149950元        │    │交通銀行台中分行 000-00-000000-0          │    │
│  │    │帳戶餘額150100元                          │    │
│                │    ├─────────────────────┼──┤
│                │    │林芳崧                                    │    │
│                │    │慶豐商業銀行台中分行 000-00-000000-0-00   │    │
│                │    │新台幣拾伍萬元                            │    │
│                │    │帳戶餘額  150100元                        │    │
│                │    ├─────────────────────┼──┤
│                │    │林芳崧                                    │    │
│                │    │上海商業銀行台中分行 00000000000000       │    │
│                │    │新台幣貳拾萬元                            │    │
│                │    │帳戶餘額 200100元                         │    │
│                │    ├─────────────────────┼──┤
│                │    │林芳崧                                    │    │
│                │    │台中商業銀行營業部   000-00-0000000       │    │
│                │    │新台幣貳拾萬元                            │    │
│                │    │帳戶餘額 200100元                         │    │
├────────┴──┴─────────────────────┼──┤
│ 0731廖繼順匯入黃月香帳戶流程表                                   │備考│
├────────┬──┬─────────────────────┼──┤
│黃月香          │語  │黃月香                                    │    │
│聯信商業銀行    │音  │交通銀行台中分行  000-00-0000000          │    │
│營業部          │轉  │新台幣拾伍萬元                            │    │
│000-000-00000000│帳  │帳戶餘額 150100  元                       │    │
│新台幣壹佰萬    │    ├─────────────────────┼──┤
│帳戶餘額        │    │黃月香                                    │    │
│149920元        │    │台中商業銀行營業部 000-00-000000-0        │    │
│                │    │新台幣伍萬元二次，共拾萬元                │    │
│                │    │帳戶餘額   100100元                       │    │
│                │    ├─────────────────────┼──┤
│                │    │黃月香                                    │    │
│                │    │上海商業銀行台中分行 00000000000000       │    │
│                │    │新台幣貳拾萬元                            │    │
│                │    │帳戶餘額 200100元                         │    │
│                │    ├─────────────────────┼──┤
│                │    │黃月香                                    │    │
│                │    │慶豐商業銀行台中分行  000-00-000000-0-00  │    │
│                │    │新台幣貳拾萬元                            │    │
│                │    │帳戶餘額200100元                          │    │
│                │    ├─────────────────────┼──┤
│                │    │黃月香                      │    │
│                │    │華南銀行台中民族路分行 000-00-000000-0    │    │
│                │    │新台幣貳拾萬元                            │    │
│                │    │帳戶餘額  200100元                        │    │
├────────┴──┴─────────────────────┼──┤
│ 0731廖繼順匯入詹惠期帳戶流程表                                   │備考│
├────────┬──┬─────────────────────┼──┤
│詹惠期          │語  │詹惠期                                    │    │
│三信商業銀行    │音  │上海商業銀行台中分行 00000000000000       │    │
│營業部          │轉  │新台幣拾伍萬元                            │    │
│ 00-0-0000000   │帳  │帳戶餘額 150100元                         │    │
│新台幣壹佰萬    │    ├─────────────────────┼──┤
│帳戶餘額        │    │詹惠期                                    │    │
│150020元        │    │台中商業銀行營業部 000-00-0000000         │    │
│                │    │新台幣拾伍萬元                            │    │
│                │    │帳戶餘額  150100元                        │    │
│                │    ├─────────────────────┼──┤
│                │    │詹惠期                                    │    │
│                │    │交通銀行台中分行 000-00-000000-0          │    │
│                │    │新台幣拾伍萬元                            │    │
│                │    │帳戶餘額  150100元                        │    │
│                │    ├─────────────────────┼──┤
│                │    │詹惠期                                    │    │
│                │    │華南銀行台中民族路分行 000-00-000000-0    │    │
│                │    │新台幣貳拾萬元                            │    │
│                │    │帳戶餘額 200100元                         │    │
│                │    ├─────────────────────┼──┤
│                │    │詹惠期                                    │    │
│                │    │慶豐商業銀行台中分行  000-00-000000-0-00  │    │
│                │    │新台幣貳拾萬元                            │    │
│                │    │帳戶餘額  200100元                        │    │
└────────┴──┴─────────────────────┴──┘
                                                                    Ｉ


司法院資訊處製作；財團法人民間司法改革基金會備份。
